# Những Quận/Huyện ghi nhận số ca mắc cao

Từ 04/03/2024 đến 28/09/2024, Thành phố ghi nhận tổng cộng **823 ca Sởi xác định + Sởi nghi lâm sàng**. Trong đó các Quận/Huyện ghi nhận số ca mắc cao chiếm tỷ lệ như sau:

| **Quận/Huyện** | **Số ca** | **Tỷ lệ %** |
|----------------|-----------|-------------|
| Bình Chánh     | 188       | 22,8%       |
| Bình Tân       | 169       | 20,5%       |
| TP. Thủ Đức    | 73        | 8,9%        |
| Hóc Môn        | 56        | 6,8%        |
| Quận 12        | 43        | 5,2%        |
| Củ Chi         | 51        | 6,2%        |
| Quận 8         | 40        | 4,9%        |

Nhìn chung, chỉ số ***R~t~*** tại các Quận/Huyện có xu hướng giảm dần về mức 1 sau khi chiến dịch tiêm chủng được triển khai vào ngày 31/08/2024. Tuy nhiên, một số quận/huyện vẫn ghi nhận khoảng tin cậy của ***R~t~*** vượt trên mức 1, cho thấy nguy cơ số ca mắc có thể tiếp tục gia tăng trong thời gian tới. Hơn nữa, tình hình dịch bệnh tại mỗi quận/huyện có sự khác biệt đáng kể do các yếu tố đặc thù như mức độ bao phủ vắc xin, tần suất đưa trẻ đi tiêm chủng, cũng như lưu lượng di chuyển giữa các khu vực.

```{r}
#| echo: false
#| warning: false
#| message: false
library(readxl)
library(EpiEstim)
library(ggplot2)
library(dplyr)
library(janitor)
library(tidyr)
library(knitr)
library(lubridate)
library(slider)
library(zoo)
library(data.table)

df1 <- read_xlsx("C:/Users/Admin/Desktop/measles/data/data_updated_v2.xlsx", sheet = "data")
df1 <- as.data.frame(df1)

df1 <- df1 %>% clean_names()

df <- df1 %>% rename(dates = ngay_khoi_phat,
                    ngaysinh = ngay_sinh,
                    ngaynv = ngay_nhap_vien_kham,
                    tiemchung = tinh_trang_tiem_chung,
                    qh = qhth,
                    gioi = gioi_tinh)

df$qh <- as.factor(df$qh)

# Lấy ngày nhập viện thay cho ngày khởi phát của các ca missing
df$dates[is.na(df$dates)] <- df$ngaynv[is.na(df$dates)]

df$cd <- ifelse(df$phan_loai_chan_doan == "Loại trừ sởi", NA, df$phan_loai_chan_doan)
df <- df[,c("dates", "ngaysinh", "tiemchung", "cd", "qh")]

# Loại những ca Sởi loại trừ
df <- na.omit(df)
```

```{r}
process_data <- function(mod_data) {
  df_rt <- mod_data$R %>%
    mutate(
      dates = mod_data$dates[t_end],
      q1_rt = `Quantile.0.025(R)`,
      q3_rt = `Quantile.0.975(R)`,
      rt = `Mean(R)`,
      b_posterior = `Std(R)`^2 / `Mean(R)`,
      a_posterior = `Mean(R)` / b_posterior,
      pct = pgamma(1, shape = a_posterior, scale = b_posterior, lower.tail = FALSE),
      pl = case_when(
        pct > 0.9 ~ "tim",
        pct > 0.75 & pct <= 0.9 ~ "do",
        pct > 0.25 & pct <= 0.75 ~ "cam",
        pct > 0.1 & pct <= 0.25 ~ "vang",
        pct < 0.1 ~ "xanh"
      )
    )
  
  return(df_rt)
}
```

```{r}
plot_rt <- function(data){

  df_plot <- data
  df_plot <- head(do.call(rbind, by(df_plot, df_plot$id, rbind, NA)), -1)
  df_plot[,c("pl", "id")] <- lapply(df_plot[,c("pl","id")], na.locf)
  df_plot[] <- lapply(df_plot, na.locf, fromLast = T)
  
  col <- c("#f26522", "#ed1d24", "#7f3f98", "#ffde17", "#00a14b")
  ggplot(df_plot, aes(x = dates)) +
    # geom_line(aes(y = rt, color = pl)) +
    geom_ribbon(aes(ymin = q1_rt, ymax = q3_rt, fill = pl, group = id), 
                alpha = 0.3) +
    geom_line(data = data, mapping = aes(x = dates, y = rt, color = pl, 
                                         group = 1),
              linewidth = 1) + 
    geom_hline(yintercept = 1, linetype = "dashed", color = "black") +
    labs(x = "Date", y = "Estimate Rt", fill = NULL, color = NULL) + 
    theme_classic() +
    theme(axis.text.x = element_text(angle = 60, hjust = 1, size = 10),
          axis.text.y = element_text(size = 10),
          axis.title.x = element_text(size = 12),
          axis.title.y = element_text(size = 12),
          legend.position = "none") +
    scale_x_date(date_labels = "%b %d", date_breaks = "1 week",
                 limits = c(ymd("2024-06-10", ymd("2024-09-28")))) +
    scale_y_continuous(expand = c(0,0)) +
    scale_fill_manual(values = col) +
    scale_color_manual(values = col) + 
    annotate(
    "segment", x = as.Date("2024-08-31"), xend = as.Date("2024-08-31"),
    y = 6, yend = 0, color = "black", size = 1) +
  geom_rect(aes(xmin = as.Date("2024-08-31"), xmax = as.Date("2024-08-31") + 12, ymin = 4, ymax = 6), fill = "#42CAFD") +
  annotate("text", x = as.Date("2024-08-31") + 1, y = 5, label = "Vaccination\nfor < 5y",
           color = "black",
           hjust = 0, size = 8 / .pt) +
    
    annotate(
    "segment", x = as.Date("2024-09-16"), xend = as.Date("2024-09-16"),
    y = 6, yend = 0, color = "black", size = 1) +
  geom_rect(aes(xmin = as.Date("2024-09-16"), xmax = as.Date("2024-09-16") + 12, ymin = 4, ymax = 6), fill = "#42CAFD") +
  annotate("text", x = as.Date("2024-09-16") + 1, y = 5, label = "Vaccination\nfor < 10y",
           color = "black",
           hjust = 0, size = 8 / .pt)
}
```

## Bình Chánh

```{r}
#| echo: false
#| warning: false
#| message: false

df_qh <- filter(df, qh == "Bình Chánh")

df_convert <- df_qh %>% group_by(dates) %>% 
  summarise(I = n())

df_complete <- df_convert %>%
    complete(dates = seq(min(dates), max(dates), by = "day")) %>%
    replace_na(list(I = 0))

df_complete$dates <- as.Date(df_complete$dates)

df_complete <- df_complete %>%
  mutate(mva_14d = slide_dbl(
    I, .f = ~mean(.x, na.rm = T),
    .before = 13
  )
)

ggplot(df_complete, aes(x = dates)) +
    geom_histogram(aes(y = I, fill = "Cases"), stat = "identity", binwidth = 1, width = 1) +
    geom_line(aes(y = mva_14d, color = "Moving Average"), size = 1) +
    labs(x = NULL, y = "Incidence", fill = NULL, color = NULL) +
    theme_classic() +
    theme(axis.text.x = element_text(angle = 60, hjust = 1, size = 10),
          axis.text.y = element_text(size = 10),
          axis.title.x = element_text(size = 12),
          axis.title.y = element_text(size = 12),
          legend.position = "bottom") + 
    scale_x_date(date_labels = "%b %d", date_breaks = "1 week") +
    scale_fill_manual(values = "#87A2FF") +
    scale_color_manual(values = "#E78F81")
```

-   Từ ngày 11/06, số ca của huyện Bình Chánh bắt đầu liên tục (thõa điều kiện để ước tính **R~t~** theo phương pháp của Cori).

```{r}
#| echo: false
#| warning: false
#| message: false
#| fig-height: 10
library(patchwork)

df_filter <- filter(df_complete, dates >= "2024-06-11")

t_start <- seq(2, nrow(df_filter)-13)
t_end <- t_start + 13

mod <- estimate_R(
  incid = df_filter, 
  method = "parametric_si", 
  config = make_config(
    list(
      mean_si = 14.5, 
      std_si = 3.25,
      t_start = t_start,
      t_end = t_end
    )
  )
)

df_rt <- process_data(mod)

df_rt <- df_rt %>% 
     arrange(dates) %>% 
     mutate(id = consecutive_id(pl))

# Biểu đồ đường cong dịch
p_hist <- ggplot(df_filter, aes(x = dates)) +
    geom_histogram(aes(y = I, fill = "Cases"), stat = "identity", binwidth = 1, width = 1) +
    geom_line(aes(y = mva_14d, color = "Moving Average"), size = 1) +
    labs(x = NULL, y = "Incidence", fill = NULL, color = NULL) +
    theme_classic() +
    theme(axis.text.x = element_text(angle = 60, hjust = 1, size = 10),
          axis.text.y = element_text(size = 10),
          axis.title.x = element_text(size = 12),
          axis.title.y = element_text(size = 12),
          legend.position = "bottom") + 
    scale_fill_manual(values = "#87A2FF") +
    scale_color_manual(values = "#E78F81") + 
    scale_x_date(date_labels = "%b %d", date_breaks = "1 week",  limits = c(ymd("2024-06-10", ymd("2024-09-28"))))

# Biểu đồ Rt
p_rt <- plot_rt(df_rt)

p_hist / p_rt
```

```{r}
plot_rt <- function(data){

  df_plot <- data
  df_plot <- head(do.call(rbind, by(df_plot, df_plot$id, rbind, NA)), -1)
  df_plot[,c("pl", "id")] <- lapply(df_plot[,c("pl","id")], na.locf)
  df_plot[] <- lapply(df_plot, na.locf, fromLast = T)
  
  col <- c("#f26522", "#ed1d24", "#7f3f98", "#ffde17", "#00a14b")
  ggplot(df_plot, aes(x = dates)) +
    # geom_line(aes(y = rt, color = pl)) +
    geom_ribbon(aes(ymin = q1_rt, ymax = q3_rt, fill = pl, group = id), 
                alpha = 0.3) +
    geom_line(data = data, mapping = aes(x = dates, y = rt, color = pl, 
                                         group = 1),
              linewidth = 1) + 
    geom_hline(yintercept = 1, linetype = "dashed", color = "black") +
    labs(x = "Date", y = "Estimate Rt", fill = NULL, color = NULL) + 
    theme_classic() +
    theme(axis.text.x = element_text(angle = 60, hjust = 1, size = 10),
          axis.text.y = element_text(size = 10),
          axis.title.x = element_text(size = 12),
          axis.title.y = element_text(size = 12),
          legend.position = "none") +
    scale_x_date(date_labels = "%b %d", date_breaks = "1 week",
                 limits = c(ymd("2024-07-01", ymd("2024-09-28")))) +
    scale_y_continuous(expand = c(0,0)) +
    scale_fill_manual(values = col) +
    scale_color_manual(values = col) + 
    annotate(
    "segment", x = as.Date("2024-08-31"), xend = as.Date("2024-08-31"),
    y = 6, yend = 0, color = "black", size = 1) +
  geom_rect(aes(xmin = as.Date("2024-08-31"), xmax = as.Date("2024-08-31") + 12, ymin = 4, ymax = 6), fill = "#42CAFD") +
  annotate("text", x = as.Date("2024-08-31") + 1, y = 5, label = "Vaccination\nfor < 5y",
           color = "black",
           hjust = 0, size = 8 / .pt) +
    
    annotate(
    "segment", x = as.Date("2024-09-16"), xend = as.Date("2024-09-16"),
    y =6, yend = 0, color = "black", size = 1) +
  geom_rect(aes(xmin = as.Date("2024-09-16"), xmax = as.Date("2024-09-16") + 12, ymin = 4, ymax = 6), fill = "#42CAFD") +
  annotate("text", x = as.Date("2024-09-16") + 1, y = 5, label = "Vaccination\nfor < 10y",
           color = "black",
           hjust = 0, size = 8 / .pt)
}
```

```{r}
#| echo: false
#| message: false
#| warning: false
#| fig-heigt: 10
#| label: fig-bc

library(patchwork)

# Biểu đồ đường cong dịch
df_filter_plot <- filter(df_filter, dates >= "2024-07-01")
p_hist <- ggplot(df_filter_plot, aes(x = dates)) +
    geom_histogram(aes(y = I, fill = "Cases"), stat = "identity", binwidth = 1, width = 1) +
    geom_line(aes(y = mva_14d, color = "Moving Average"), size = 1) +
    labs(x = NULL, y = "Incidence", fill = NULL, color = NULL) +
    theme_classic() +
    theme(axis.text.x = element_text(angle = 60, hjust = 1, size = 10),
          axis.text.y = element_text(size = 10),
          axis.title.x = element_text(size = 12),
          axis.title.y = element_text(size = 12),
          legend.position = "bottom") + 
    scale_fill_manual(values = "#87A2FF") +
    scale_color_manual(values = "#E78F81") +
    scale_x_date(date_labels = "%b %d", date_breaks = "1 week",  limits = c(ymd("2024-07-01", ymd("2024-09-28"))))

# Biểu đồ Rt
df_rt_plot <- filter(df_rt, dates >= "2024-07-01")
p_rt <- plot_rt(df_rt_plot)

p_hist / p_rt
```

Diễn tiến **R~t~** của huyện Bình Chánh:

-   Từ 25/06 - 27/06: số ca nhiễm đang tăng.

-   Từ 01/07 - 11/07: số ca nhiễm ổn định.

-   Từ 12/07 - 14/07: số ca nhiễm có thể tăng.

-   Từ 23/07 - 25/07: số ca nhiễm đang tăng.

-   Từ 02/08 - 05/08: số ca nhiễm đang giảm

-   Từ 08/08 - 25/08: số ca nhiễm đang tăng.

-   Từ 31/08 - 15/09: số ca nhiễm đang giảm

-   Từ 17/9 - 19/9: số ca nhiễm ổn định.

-   Từ 22/9 – 28/9: số ca nhiễm đang tăng.

::: {.callout-caution collapse="true"}
## Bảng kết quả của Rt

```{r}
  df_rt <- df_rt %>%
    arrange(desc(dates))
  
  kable(df_rt[,c("dates", "rt", "q1_rt", "q3_rt", "pct")], col.names = c("Dates", "Estimatr Rt", "Q1", "Q3", "Propability"))
```
:::

## Bình Tân

```{r}
#| echo: false
#| warning: false
#| message: false

df_qh <- filter(df, qh == "Bình Tân")

df_convert <- df_qh %>% group_by(dates) %>% 
  summarise(I = n())

df_complete <- df_convert %>%
    complete(dates = seq(min(dates), max(dates), by = "day")) %>%
    replace_na(list(I = 0))

df_complete$dates <- as.Date(df_complete$dates)

df_complete <- df_complete %>%
  mutate(mva_14d = slide_dbl(
    I, .f = ~mean(.x, na.rm = T),
    .before = 13
  )
)

ggplot(df_complete, aes(x = dates, y = I)) +
    geom_histogram(aes(y = I, fill = "Cases"), stat = "identity", binwidth = 1, width = 1) +
    geom_line(aes(y = mva_14d, color = "Moving Average"), size = 1) +
    labs(x = NULL, y = "Incidence", fill = NULL, color = NULL) +
    theme_classic() +
    theme(axis.text.x = element_text(angle = 60, hjust = 1, size = 10),
          axis.text.y = element_text(size = 10),
          axis.title.x = element_text(size = 12),
          axis.title.y = element_text(size = 12),
          legend.position = "bottom") + 
    scale_fill_manual(values = "#87A2FF") +
    scale_color_manual(values = "#E78F81") + 
    scale_x_date(date_labels = "%b %d", date_breaks = "1 week")
```

-   Từ ngày 13/06/2024, số ca sởi của quận Bình Tân bắt đầu tăng liên tục (thỏa điều kiện theo phương pháp của Cori).

```{r}
plot_rt <- function(data){

  df_plot <- data
  df_plot <- head(do.call(rbind, by(df_plot, df_plot$id, rbind, NA)), -1)
  df_plot[,c("pl", "id")] <- lapply(df_plot[,c("pl","id")], na.locf)
  df_plot[] <- lapply(df_plot, na.locf, fromLast = T)
  
  col <- c("#f26522", "#ed1d24", "#7f3f98", "#ffde17", "#00a14b")
  ggplot(df_plot, aes(x = dates)) +
    # geom_line(aes(y = rt, color = pl)) +
    geom_ribbon(aes(ymin = q1_rt, ymax = q3_rt, fill = pl, group = id), 
                alpha = 0.3) +
    geom_line(data = data, mapping = aes(x = dates, y = rt, color = pl, 
                                         group = 1),
              linewidth = 1) + 
    geom_hline(yintercept = 1, linetype = "dashed", color = "black") +
    labs(x = "Date", y = "Estimate Rt", fill = NULL, color = NULL) + 
    theme_classic() +
    theme(axis.text.x = element_text(angle = 60, hjust = 1, size = 10),
          axis.text.y = element_text(size = 10),
          axis.title.x = element_text(size = 12),
          axis.title.y = element_text(size = 12),
          legend.position = "none") +
    scale_x_date(date_labels = "%b %d", date_breaks = "1 week",
                 limits = c(ymd("2024-06-10", ymd("2024-09-28")))) +
    scale_y_continuous(expand = c(0,0)) +
    scale_fill_manual(values = col) +
    scale_color_manual(values = col) + 
    annotate(
    "segment", x = as.Date("2024-08-31"), xend = as.Date("2024-08-31"),
    y = 25, yend = 0, color = "black", size = 1) +
  geom_rect(aes(xmin = as.Date("2024-08-31"), xmax = as.Date("2024-08-31") + 12, ymin = 14, ymax = 25), fill = "#42CAFD") +
  annotate("text", x = as.Date("2024-08-31") + 1, y = 21, label = "Vaccination\nfor < 5y",
           color = "black",
           hjust = 0, size = 8 / .pt) +
    
    annotate(
    "segment", x = as.Date("2024-09-16"), xend = as.Date("2024-09-16"),
    y = 25, yend = 0, color = "black", size = 1) +
  geom_rect(aes(xmin = as.Date("2024-09-16"), xmax = as.Date("2024-09-16") + 12, ymin = 14, ymax = 25), fill = "#42CAFD") +
  annotate("text", x = as.Date("2024-09-16") + 1, y = 21, label = "Vaccination\nfor < 10y",
           color = "black",
           hjust = 0, size = 8 / .pt)
}
```

```{r}
#| echo: false
#| warning: false
#| message: false
#| fig-heigt: 10
library(patchwork)

df_filter <- filter(df_complete, dates >= "2024-06-13")

t_start <- seq(2, nrow(df_filter)-13)
t_end <- t_start + 13

mod <- estimate_R(
  incid = df_filter, 
  method = "parametric_si", 
  config = make_config(
    list(
      mean_si = 14.5, 
      std_si = 3.25,
      t_start = t_start,
      t_end = t_end
    )
  )
)

df_rt <- process_data(mod)

df_rt <- df_rt %>% 
     arrange(dates) %>% 
     mutate(id = consecutive_id(pl))

# Biểu đồ đường cong dịch
p_hist <- ggplot(df_filter, aes(x = dates, y = I)) +
  geom_histogram(aes(y = I, fill = "Cases"), stat = "identity", binwidth = 1, width = 1) +
    geom_line(aes(y = mva_14d, color = "Moving Average"), size = 1) +
    labs(x = NULL, y = "Incidence", fill = NULL, color = NULL) +
    theme_classic() +
    theme(axis.text.x = element_text(angle = 60, hjust = 1, size = 10),
          axis.text.y = element_text(size = 10),
          axis.title.x = element_text(size = 12),
          axis.title.y = element_text(size = 12),
          legend.position = "bottom") + 
    scale_fill_manual(values = "#87A2FF") +
    scale_color_manual(values = "#E78F81") + 
    scale_x_date(date_labels = "%b %d", date_breaks = "1 week", limits = c(ymd("2024-06-10", ymd("2024-09-28"))))

# Biểu đồ Rt
p_rt <- plot_rt(df_rt)

p_hist / p_rt
```

```{r}
plot_rt <- function(data){

  df_plot <- data
  df_plot <- head(do.call(rbind, by(df_plot, df_plot$id, rbind, NA)), -1)
  df_plot[,c("pl", "id")] <- lapply(df_plot[,c("pl","id")], na.locf)
  df_plot[] <- lapply(df_plot, na.locf, fromLast = T)
  
  col <- c("#f26522", "#ed1d24", "#7f3f98", "#ffde17", "#00a14b")
  ggplot(df_plot, aes(x = dates)) +
    # geom_line(aes(y = rt, color = pl)) +
    geom_ribbon(aes(ymin = q1_rt, ymax = q3_rt, fill = pl, group = id), 
                alpha = 0.3) +
    geom_line(data = data, mapping = aes(x = dates, y = rt, color = pl, 
                                         group = 1),
              linewidth = 1) + 
    geom_hline(yintercept = 1, linetype = "dashed", color = "black") +
    labs(x = "Date", y = "Estimate Rt", fill = NULL, color = NULL) + 
    theme_classic() +
    theme(axis.text.x = element_text(angle = 60, hjust = 1, size = 10),
          axis.text.y = element_text(size = 10),
          axis.title.x = element_text(size = 12),
          axis.title.y = element_text(size = 12),
          legend.position = "none") +
    scale_x_date(date_labels = "%b %d", date_breaks = "1 week",
                 limits = c(ymd("2024-07-08", ymd("2024-09-27")))) +
    scale_y_continuous(expand = c(0,0)) +
    scale_fill_manual(values = col) +
    scale_color_manual(values = col) + 
    annotate(
    "segment", x = as.Date("2024-08-31"), xend = as.Date("2024-08-31"),
    y = 6, yend = 0, color = "black", size = 1) +
  geom_rect(aes(xmin = as.Date("2024-08-31"), xmax = as.Date("2024-08-31") + 11, ymin = 4, ymax = 6), fill = "#42CAFD") +
  annotate("text", x = as.Date("2024-08-31") + 1, y = 5, label = "Vaccination\nfor < 5y",
           color = "black",
           hjust = 0, size = 8 / .pt) +
    
    annotate(
    "segment", x = as.Date("2024-09-16"), xend = as.Date("2024-09-16"),
    y = 6, yend = 0, color = "black", size = 1) +
  geom_rect(aes(xmin = as.Date("2024-09-16"), xmax = as.Date("2024-09-16") + 11, ymin = 4, ymax = 6), fill = "#42CAFD") +
  annotate("text", x = as.Date("2024-09-16") + 1, y = 5, label = "Vaccination\nfor < 10y",
           color = "black",
           hjust = 0, size = 8 / .pt)
}
```

```{r}
#| echo: false
#| message: false
#| warning: false
#| fig-heigt: 10

df_filter_plot <- filter(df_filter, dates >= "2024-07-06")
p_hist <- ggplot(df_filter_plot, aes(x = dates, y = I)) +
    geom_histogram(aes(y = I, fill = "Cases"), stat = "identity", binwidth = 1, width = 1) +
    geom_line(aes(y = mva_14d, color = "Moving Average"), size = 1) +
    labs(x = NULL, y = "Incidence", fill = NULL, color = NULL) +
    theme_classic() +
    theme(axis.text.x = element_text(angle = 60, hjust = 1, size = 10),
          axis.text.y = element_text(size = 10),
          axis.title.x = element_text(size = 12),
          axis.title.y = element_text(size = 12),
          legend.position = "bottom") + 
    scale_fill_manual(values = "#87A2FF") +
    scale_color_manual(values = "#E78F81") + 
    scale_x_date(date_labels = "%b %d", date_breaks = "1 week",  limits = c(ymd("2024-07-08", ymd("2024-09-26"))))

df_rt_plot <- filter(df_rt, dates >= "2024-07-06")
p_rt <- plot_rt(df_rt_plot)

p_hist / p_rt
```

Diễn tiến **R~t~** tại quận Bình Tân:

-   Từ 27/06 - 06/07: số ca nhiễm đang tăng.

-   Từ 10/07 - 18/07: số ca nhiễm có thể giảm.

-   Từ 25/07 - 16/08: số ca nhiễm đang tăng.

-   Từ 18/08 - 22/08 và 25/08 - 30/08: số ca nhiễm ổn định.

-   Từ 31/08 - 03/09: số ca nhiễm có thể tăng.

-   Từ 11/9 đên 28/9: số ca nhiễm ổn định.

::: {.callout-caution collapse="true"}
## Bảng kết quả của Rt

```{r}
df_rt <- df_rt %>%
  arrange(desc(dates))

kable(df_rt[,c("dates", "rt", "q1_rt", "q3_rt", "pct")], col.names = c("Dates", "Estimatr Rt", "Q1", "Q3", "Propability"))
```
:::

## Hóc Môn

```{r}
#| echo: false
#| warning: false
#| message: false

df_qh <- filter(df, qh == "Hóc Môn")

df_convert <- df_qh %>% group_by(dates) %>% 
  summarise(I = n())

df_complete <- df_convert %>%
    complete(dates = seq(min(dates), max(dates), by = "day")) %>%
    replace_na(list(I = 0))

df_complete$dates <- as.Date(df_complete$dates)

df_complete <- df_complete %>%
  mutate(mva_14d = slide_dbl(
    I, .f = ~mean(.x, na.rm = T),
    .before = 13
  )
)

ggplot(df_complete, aes(x = dates, y = I)) +
    geom_histogram(aes(y = I, fill = "Cases"), stat = "identity", binwidth = 1, width = 1) +
    geom_line(aes(y = mva_14d, color = "Moving Average"), size = 1) +
    labs(x = NULL, y = "Incidence", fill = NULL, color = NULL) +
    theme_classic() +
    theme(axis.text.x = element_text(angle = 60, hjust = 1, size = 10),
          axis.text.y = element_text(size = 10),
          axis.title.x = element_text(size = 12),
          axis.title.y = element_text(size = 12),
          legend.position = "bottom") + 
    scale_fill_manual(values = "#87A2FF") +
    scale_color_manual(values = "#E78F81") + 
    scale_x_date(date_labels = "%b %d", date_breaks = "1 week")
```

-   Từ ngày 11/08/2024, số ca sởi của huyện Hóc Môn bắt đầu tăng liên tục (thỏa điều kiện theo phương pháp của Cori).

```{r}
plot_rt <- function(data){

  df_plot <- data
  df_plot <- head(do.call(rbind, by(df_plot, df_plot$id, rbind, NA)), -1)
  df_plot[,c("pl", "id")] <- lapply(df_plot[,c("pl","id")], na.locf)
  df_plot[] <- lapply(df_plot, na.locf, fromLast = T)
  
  col <- c("#f26522", "#ed1d24", "#7f3f98", "#ffde17", "#00a14b")
  ggplot(df_plot, aes(x = dates)) +
    # geom_line(aes(y = rt, color = pl)) +
    geom_ribbon(aes(ymin = q1_rt, ymax = q3_rt, fill = pl, group = id), 
                alpha = 0.3) +
    geom_line(data = data, mapping = aes(x = dates, y = rt, color = pl, 
                                         group = 1),
              linewidth = 1) + 
    geom_hline(yintercept = 1, linetype = "dashed", color = "black") +
    labs(x = "Date", y = "Estimate Rt", fill = NULL, color = NULL) + 
    theme_classic() +
    theme(axis.text.x = element_text(angle = 60, hjust = 1, size = 10),
          axis.text.y = element_text(size = 10),
          axis.title.x = element_text(size = 12),
          axis.title.y = element_text(size = 12),
          legend.position = "none") +
    scale_x_date(date_labels = "%b %d", date_breaks = "1 week",
                 limits = c(ymd("2024-08-11", ymd("2024-09-23")))) +
    scale_y_continuous(expand = c(0,0)) +
    scale_fill_manual(values = col) +
    scale_color_manual(values = col) + 
    annotate(
    "segment", x = as.Date("2024-08-31"), xend = as.Date("2024-08-31"),
    y = 12, yend = 0, color = "black", size = 1) +
  geom_rect(aes(xmin = as.Date("2024-08-31"), xmax = as.Date("2024-08-31") + 7, ymin = 7, ymax = 12), fill = "#42CAFD") +
  annotate("text", x = as.Date("2024-08-31") + 1, y = 10, label = "Vaccination\nfor < 5y",
           color = "black",
           hjust = 0, size = 8 / .pt) +
    
    annotate(
    "segment", x = as.Date("2024-09-16"), xend = as.Date("2024-09-16"),
    y = 12, yend = 0, color = "black", size = 1) +
  geom_rect(aes(xmin = as.Date("2024-09-16"), xmax = as.Date("2024-09-16") + 7, ymin = 7, ymax = 12), fill = "#42CAFD") +
  annotate("text", x = as.Date("2024-09-16") + 1, y = 10, label = "Vaccination\nfor < 10y",
           color = "black",
           hjust = 0, size = 8 / .pt)
}
```

```{r}
#| echo: false
#| warning: false
#| message: false
#| fig-heigt: 10
library(patchwork)

df_filter <- filter(df_complete, dates >= "2024-08-11")

t_start <- seq(2, nrow(df_filter)-13)
t_end <- t_start + 13

mod <- estimate_R(
  incid = df_filter, 
  method = "parametric_si", 
  config = make_config(
    list(
      mean_si = 14.5, 
      std_si = 3.25,
      t_start = t_start,
      t_end = t_end
    )
  )
)

df_rt <- process_data(mod)

df_rt <- df_rt %>% 
     arrange(dates) %>% 
     mutate(id = consecutive_id(pl))

# Biểu đồ đường cong dịch
p_hist <- ggplot(df_filter, aes(x = dates, y = I)) +
    geom_histogram(aes(y = I, fill = "Cases"), stat = "identity", binwidth = 1, width = 1) +
    geom_line(aes(y = mva_14d, color = "Moving Average"), size = 1) +
    labs(x = NULL, y = "Incidence", fill = NULL, color = NULL) +
    theme_classic() +
    theme(axis.text.x = element_text(angle = 60, hjust = 1, size = 10),
          axis.text.y = element_text(size = 10),
          axis.title.x = element_text(size = 12),
          axis.title.y = element_text(size = 12),
          legend.position = "bottom") + 
    scale_fill_manual(values = "#87A2FF") +
    scale_color_manual(values = "#E78F81") + 
    scale_x_date(date_labels = "%b %d", date_breaks = "1 week", limits = c(ymd("2024-08-11", ymd("2024-09-23"))))

# Biểu đồ Rt
p_rt <- plot_rt(df_rt)

p_hist / p_rt
```

```{r}
plot_rt <- function(data){

  df_plot <- data
  df_plot <- head(do.call(rbind, by(df_plot, df_plot$id, rbind, NA)), -1)
  df_plot[,c("pl", "id")] <- lapply(df_plot[,c("pl","id")], na.locf)
  df_plot[] <- lapply(df_plot, na.locf, fromLast = T)
  
  col <- c("#f26522", "#ed1d24", "#7f3f98", "#ffde17", "#00a14b")
  ggplot(df_plot, aes(x = dates)) +
    # geom_line(aes(y = rt, color = pl)) +
    geom_ribbon(aes(ymin = q1_rt, ymax = q3_rt, fill = pl, group = id), 
                alpha = 0.3) +
    geom_line(data = data, mapping = aes(x = dates, y = rt, color = pl, 
                                         group = 1),
              linewidth = 1) + 
    geom_hline(yintercept = 1, linetype = "dashed", color = "black") +
    labs(x = "Date", y = "Estimate Rt", fill = NULL, color = NULL) + 
    theme_classic() +
    theme(axis.text.x = element_text(angle = 60, hjust = 1, size = 10),
          axis.text.y = element_text(size = 10),
          axis.title.x = element_text(size = 12),
          axis.title.y = element_text(size = 12),
          legend.position = "none") +
    scale_x_date(date_labels = "%b %d", date_breaks = "1 week",
                 limits = c(ymd("2024-08-30", ymd("2024-09-23")))) +
    scale_y_continuous(expand = c(0,0)) +
    scale_fill_manual(values = col) +
    scale_color_manual(values = col) + 
    annotate(
    "segment", x = as.Date("2024-08-31"), xend = as.Date("2024-08-31"),
    y = 8, yend = 0, color = "black", size = 1) +
  geom_rect(aes(xmin = as.Date("2024-08-31"), xmax = as.Date("2024-08-31") + 5, ymin = 6, ymax = 8), fill = "#42CAFD") +
  annotate("text", x = as.Date("2024-08-31") + 1, y = 7, label = "Vaccination\nfor < 5y",
           color = "black",
           hjust = 0, size = 8 / .pt) +
    
    annotate(
    "segment", x = as.Date("2024-09-16"), xend = as.Date("2024-09-16"),
    y = 8, yend = 0, color = "black", size = 1) +
  geom_rect(aes(xmin = as.Date("2024-09-16"), xmax = as.Date("2024-09-16") + 5, ymin = 6, ymax = 8), fill = "#42CAFD") +
  annotate("text", x = as.Date("2024-09-16") + 1, y = 7, label = "Vaccination\nfor < 10y",
           color = "black",
           hjust = 0, size = 8 / .pt)
}
```

```{r}
#| echo: false
#| message: false
#| warning: false
#| fig-heigt: 10
library(patchwork)

# Biểu đồ đường cong dịch
df_filter_plot <- filter(df_filter, dates >= "2024-08-30")
p_hist <- ggplot(df_filter_plot, aes(x = dates, y = I)) +
    geom_histogram(aes(y = I, fill = "Cases"), stat = "identity", binwidth = 1, width = 1) +
    geom_line(aes(y = mva_14d, color = "Moving Average"), size = 1) +
    labs(x = NULL, y = "Incidence", fill = NULL, color = NULL) +
    theme_classic() +
    theme(axis.text.x = element_text(angle = 60, hjust = 1, size = 10),
          axis.text.y = element_text(size = 10),
          axis.title.x = element_text(size = 12),
          axis.title.y = element_text(size = 12),
          legend.position = "bottom") + 
    scale_fill_manual(values = "#87A2FF") +
    scale_color_manual(values = "#E78F81") + 
    scale_x_date(date_labels = "%b %d", date_breaks = "1 week", limits = c(ymd("2024-08-30", ymd("2024-09-23"))))

# Biểu đồ Rt
df_rt_plot <- filter(df_rt, dates >= "2024-08-30")
p_rt <- plot_rt(df_rt_plot)

p_hist / p_rt
```

Diễn tiến **R~t~** tại huyện Hóc Môn:

-   Từ 25/08 - 07/09: số ca nhiễm đang tăng.

-   Từ 13/09 - 14/09: số ca nhiễm có thể giảm.

-   Từ 15/09 - 18/09: số ca nhiễm đang giảm.

-   Từ 22/9 – 27/9: số ca nhiễm ổn định.

::: {.callout-caution collapse="true"}
## Bảng kết quả của Rt

```{r}
df_rt <- df_rt %>%
  arrange(desc(dates))

kable(df_rt[,c("dates", "rt", "q1_rt", "q3_rt", "pct")], col.names = c("Dates", "Estimatr Rt", "Q1", "Q3", "Propability"))
```
:::

## Quận 8

```{r}
#| echo: false
#| warning: false
#| message: false

df_qh <- filter(df, qh == "Quận 8")

df_convert <- df_qh %>% group_by(dates) %>% 
  summarise(I = n())

df_complete <- df_convert %>%
    complete(dates = seq(min(dates), max(dates), by = "day")) %>%
    replace_na(list(I = 0))

df_complete$dates <- as.Date(df_complete$dates)

df_complete <- df_complete %>%
  mutate(mva_14d = slide_dbl(
    I, .f = ~mean(.x, na.rm = T),
    .before = 13
  )
)

ggplot(df_complete, aes(x = dates, y = I)) +
    geom_histogram(aes(y = I, fill = "Cases"), stat = "identity", binwidth = 1, width = 1) +
    geom_line(aes(y = mva_14d, color = "Moving Average"), size = 1) +
    labs(x = NULL, y = "Incidence", fill = NULL, color = NULL) +
    theme_classic() +
    theme(axis.text.x = element_text(angle = 60, hjust = 1, size = 10),
          axis.text.y = element_text(size = 10),
          axis.title.x = element_text(size = 12),
          axis.title.y = element_text(size = 12),
          legend.position = "bottom") + 
    scale_fill_manual(values = "#87A2FF") +
    scale_color_manual(values = "#E78F81") + 
    scale_x_date(date_labels = "%b %d", date_breaks = "1 week")
```

-   Từ ngày 15/08/2024, số ca sởi của quận 8 bắt đầu tăng liên tục (thỏa điều kiện theo phương pháp của Cori).

```{r}
plot_rt <- function(data){

  df_plot <- data
  df_plot <- head(do.call(rbind, by(df_plot, df_plot$id, rbind, NA)), -1)
  df_plot[,c("pl", "id")] <- lapply(df_plot[,c("pl","id")], na.locf)
  df_plot[] <- lapply(df_plot, na.locf, fromLast = T)
  
  col <- c("#f26522", "#ed1d24", "#7f3f98", "#ffde17", "#00a14b")
  ggplot(df_plot, aes(x = dates)) +
    # geom_line(aes(y = rt, color = pl)) +
    geom_ribbon(aes(ymin = q1_rt, ymax = q3_rt, fill = pl, group = id), 
                alpha = 0.3) +
    geom_line(data = data, mapping = aes(x = dates, y = rt, color = pl, 
                                         group = 1),
              linewidth = 1) + 
    geom_hline(yintercept = 1, linetype = "dashed", color = "black") +
    labs(x = "Date", y = "Estimate Rt", fill = NULL, color = NULL) + 
    theme_classic() +
    theme(axis.text.x = element_text(angle = 60, hjust = 1, size = 10),
          axis.text.y = element_text(size = 10),
          axis.title.x = element_text(size = 12),
          axis.title.y = element_text(size = 12),
          legend.position = "none") +
    scale_x_date(date_labels = "%b %d", date_breaks = "1 week",
                 limits = c(ymd("2024-08-16", ymd("2024-09-23")))) +
    scale_y_continuous(expand = c(0,0)) +
    scale_fill_manual(values = col) +
    scale_color_manual(values = col) + 
    annotate(
    "segment", x = as.Date("2024-08-31"), xend = as.Date("2024-08-31"),
    y = 23, yend = 0, color = "black", size = 1) +
  geom_rect(aes(xmin = as.Date("2024-08-31"), xmax = as.Date("2024-08-31") + 7, ymin = 13, ymax = 23), fill = "#42CAFD") +
  annotate("text", x = as.Date("2024-08-31") + 1, y = 19, label = "Vaccination\nfor < 5y",
           color = "black",
           hjust = 0, size = 8 / .pt) +
    
    annotate(
    "segment", x = as.Date("2024-09-16"), xend = as.Date("2024-09-16"),
    y = 23, yend = 0, color = "black", size = 1) +
  geom_rect(aes(xmin = as.Date("2024-09-16"), xmax = as.Date("2024-09-16") + 7, ymin = 13, ymax = 23), fill = "#42CAFD") +
  annotate("text", x = as.Date("2024-09-16") + 1, y = 19, label = "Vaccination\nfor < 10y",
           color = "black",
           hjust = 0, size = 8 / .pt)
}
```

```{r}
#| echo: false
#| warning: false
#| message: false
#| fig-heigt: 10
library(patchwork)

df_filter <- filter(df_complete, dates >= "2024-08-15")

t_start <- seq(2, nrow(df_filter)-13)
t_end <- t_start + 13

mod <- estimate_R(
  incid = df_filter, 
  method = "parametric_si", 
  config = make_config(
    list(
      mean_si = 14.5, 
      std_si = 3.25,
      t_start = t_start,
      t_end = t_end
    )
  )
)

df_rt <- process_data(mod)

df_rt <- df_rt %>% 
     arrange(dates) %>% 
     mutate(id = consecutive_id(pl))

# Biểu đồ đường cong dịch
p_hist <- ggplot(df_filter, aes(x = dates, y = I)) +
    geom_histogram(aes(y = I, fill = "Cases"), stat = "identity", binwidth = 1, width = 1) +
    geom_line(aes(y = mva_14d, color = "Moving Average"), size = 1) +
    labs(x = NULL, y = "Incidence", fill = NULL, color = NULL) +
    theme_classic() +
    theme(axis.text.x = element_text(angle = 60, hjust = 1, size = 10),
          axis.text.y = element_text(size = 10),
          axis.title.x = element_text(size = 12),
          axis.title.y = element_text(size = 12),
          legend.position = "bottom") + 
    scale_fill_manual(values = "#87A2FF") +
    scale_color_manual(values = "#E78F81") + 
    scale_x_date(date_labels = "%b %d", date_breaks = "1 week", limits = c(ymd("2024-08-16", ymd("2024-09-23"))))

# Biểu đồ Rt
p_rt <- plot_rt(df_rt)

p_hist / p_rt
```

```{r}
plot_rt <- function(data){

  df_plot <- data
  df_plot <- head(do.call(rbind, by(df_plot, df_plot$id, rbind, NA)), -1)
  df_plot[,c("pl", "id")] <- lapply(df_plot[,c("pl","id")], na.locf)
  df_plot[] <- lapply(df_plot, na.locf, fromLast = T)
  
  col <- c("#f26522", "#ed1d24", "#7f3f98", "#ffde17", "#00a14b")
  ggplot(df_plot, aes(x = dates)) +
    # geom_line(aes(y = rt, color = pl)) +
    geom_ribbon(aes(ymin = q1_rt, ymax = q3_rt, fill = pl, group = id), 
                alpha = 0.3) +
    geom_line(data = data, mapping = aes(x = dates, y = rt, color = pl, 
                                         group = 1),
              linewidth = 1) + 
    geom_hline(yintercept = 1, linetype = "dashed", color = "black") +
    labs(x = "Date", y = "Estimate Rt", fill = NULL, color = NULL) + 
    theme_classic() +
    theme(axis.text.x = element_text(angle = 60, hjust = 1, size = 10),
          axis.text.y = element_text(size = 10),
          axis.title.x = element_text(size = 12),
          axis.title.y = element_text(size = 12),
          legend.position = "none") +
    scale_x_date(date_labels = "%b %d", date_breaks = "1 week",
                 limits = c(ymd("2024-09-02", ymd("2024-09-23")))) +
    scale_y_continuous(expand = c(0,0)) +
    scale_fill_manual(values = col) +
    scale_color_manual(values = col) +
    annotate(
    "segment", x = as.Date("2024-09-16"), xend = as.Date("2024-09-16"),
    y = 8, yend = 0, color = "black", size = 1) +
  geom_rect(aes(xmin = as.Date("2024-09-16"), xmax = as.Date("2024-09-16") + 5, ymin = 6, ymax = 8), fill = "#42CAFD") +
  annotate("text", x = as.Date("2024-09-16") + 1, y = 7, label = "Vaccination\nfor < 10y",
           color = "black",
           hjust = 0, size = 8 / .pt)
}
```

```{r}
#| echo: false
#| message: false
#| warning: false
#| fig-heigt: 10
#| label: fig-q8
library(patchwork)

# Biểu đồ đường cong dịch
df_filter_plot <- filter(df_filter, dates >= "2024-09-02")
p_hist <- ggplot(df_filter_plot, aes(x = dates, y = I)) +
    geom_histogram(aes(y = I, fill = "Cases"), stat = "identity", binwidth = 1, width = 1) +
    geom_line(aes(y = mva_14d, color = "Moving Average"), size = 1) +
    labs(x = NULL, y = "Incidence", fill = NULL, color = NULL) +
    theme_classic() +
    theme(axis.text.x = element_text(angle = 60, hjust = 1, size = 10),
          axis.text.y = element_text(size = 10),
          axis.title.x = element_text(size = 12),
          axis.title.y = element_text(size = 12),
          legend.position = "bottom") + 
    scale_fill_manual(values = "#87A2FF") +
    scale_color_manual(values = "#E78F81") + 
    scale_x_date(date_labels = "%b %d", date_breaks = "1 week", limits = c(ymd("2024-09-02", ymd("2024-09-23"))))

# Biểu đồ Rt
df_rt_plot <- filter(df_rt, dates >= "2024-09-02")
p_rt <- plot_rt(df_rt_plot)

p_hist / p_rt
```

Diễn tiến **R~t~** tại quận 8:

-   Từ 29/08 - 08/09: số ca nhiễm đang tăng.

-   Từ 10/09 - 15/09: số ca nhiễm ổn định.

-   Từ 17/09 - 24s/09: số ca nhiễm đang giảm.

::: {.callout-caution collapse="true"}
## Bảng kết quả của Rt

```{r}
df_rt <- df_rt %>%
  arrange(desc(dates))

kable(df_rt[,c("dates", "rt", "q1_rt", "q3_rt", "pct")], col.names = c("Dates", "Estimatr Rt", "Q1", "Q3", "Propability"))
```
:::

## Củ Chi

```{r}
#| echo: false
#| warning: false
#| message: false


df_qh <- filter(df, qh == "Củ Chi")

df_convert <- df_qh %>% group_by(dates) %>% 
  summarise(I = n())

df_complete <- df_convert %>%
    complete(dates = seq(min(dates), max(dates), by = "day")) %>%
    replace_na(list(I = 0))

df_complete$dates <- as.Date(df_complete$dates)

df_complete <- df_complete %>%
  mutate(mva_14d = slide_dbl(
    I, .f = ~mean(.x, na.rm = T),
    .before = 13
  )
)

ggplot(df_complete, aes(x = dates, y = I)) +
    geom_histogram(aes(y = I, fill = "Cases"), stat = "identity", binwidth = 1, width = 1) +
    geom_line(aes(y = mva_14d, color = "Moving Average"), size = 1) +
    labs(x = NULL, y = "Incidence", fill = NULL, color = NULL) +
    theme_classic() +
    theme(axis.text.x = element_text(angle = 60, hjust = 1, size = 10),
          axis.text.y = element_text(size = 10),
          axis.title.x = element_text(size = 12),
          axis.title.y = element_text(size = 12),
          legend.position = "bottom") + 
    scale_fill_manual(values = "#87A2FF") +
    scale_color_manual(values = "#E78F81") + 
    scale_x_date(date_labels = "%b %d", date_breaks = "1 week")
```

-   Từ ngày 13/08/2024, số ca sởi của huyện Củ Chi bắt đầu tăng liên tục (thỏa điều kiện theo phương pháp của Cori).

```{r}
plot_rt <- function(data){

  df_plot <- data
  df_plot <- head(do.call(rbind, by(df_plot, df_plot$id, rbind, NA)), -1)
  df_plot[,c("pl", "id")] <- lapply(df_plot[,c("pl","id")], na.locf)
  df_plot[] <- lapply(df_plot, na.locf, fromLast = T)
  
  col <- c("#f26522", "#ed1d24", "#7f3f98", "#ffde17", "#00a14b")
  ggplot(df_plot, aes(x = dates)) +
    # geom_line(aes(y = rt, color = pl)) +
    geom_ribbon(aes(ymin = q1_rt, ymax = q3_rt, fill = pl, group = id), 
                alpha = 0.3) +
    geom_line(data = data, mapping = aes(x = dates, y = rt, color = pl, 
                                         group = 1),
              linewidth = 1) + 
    geom_hline(yintercept = 1, linetype = "dashed", color = "black") +
    labs(x = "Date", y = "Estimate Rt", fill = NULL, color = NULL) + 
    theme_classic() +
    theme(axis.text.x = element_text(angle = 60, hjust = 1, size = 10),
          axis.text.y = element_text(size = 10),
          axis.title.x = element_text(size = 12),
          axis.title.y = element_text(size = 12),
          legend.position = "none") +
    scale_x_date(date_labels = "%b %d", date_breaks = "1 week",
                 limits = c(ymd("2024-08-12", ymd("2024-09-23")))) +
    scale_y_continuous(expand = c(0,0)) +
    scale_fill_manual(values = col) +
    scale_color_manual(values = col) + 
    annotate(
    "segment", x = as.Date("2024-08-31"), xend = as.Date("2024-08-31"),
    y = 12, yend = 0, color = "black", size = 1) +
  geom_rect(aes(xmin = as.Date("2024-08-31"), xmax = as.Date("2024-08-31") + 7, ymin = 7, ymax = 12), fill = "#42CAFD") +
  annotate("text", x = as.Date("2024-08-31") + 1, y = 10, label = "Vaccination\nfor < 5y",
           color = "black",
           hjust = 0, size = 8 / .pt) +
    
    annotate(
    "segment", x = as.Date("2024-09-16"), xend = as.Date("2024-09-16"),
    y = 12, yend = 0, color = "black", size = 1) +
  geom_rect(aes(xmin = as.Date("2024-09-16"), xmax = as.Date("2024-09-16") + 7, ymin = 7, ymax = 12), fill = "#42CAFD") +
  annotate("text", x = as.Date("2024-09-16") + 1, y = 10, label = "Vaccination\nfor < 10y",
           color = "black",
           hjust = 0, size = 8 / .pt)
}
```

```{r}
#| echo: false
#| warning: false
#| message: false
#| fig-heigt: 10

df_filter <- filter(df_complete, dates >= "2024-08-13")

t_start <- seq(2, nrow(df_filter)-13)
t_end <- t_start + 13

mod <- estimate_R(
  incid = df_filter, 
  method = "parametric_si", 
  config = make_config(
    list(
      mean_si = 14.5, 
      std_si = 3.25,
      t_start = t_start,
      t_end = t_end
    )
  )
)

df_rt <- process_data(mod)

df_rt <- df_rt %>% 
     arrange(dates) %>% 
     mutate(id = consecutive_id(pl))

# Biểu đồ đường cong dịch
p_hist <- ggplot(df_filter, aes(x = dates, y = I)) +
    geom_histogram(aes(y = I, fill = "Cases"), stat = "identity", binwidth = 1, width = 1) +
    geom_line(aes(y = mva_14d, color = "Moving Average"), size = 1) +
    labs(x = NULL, y = "Incidence", fill = NULL, color = NULL) +
    theme_classic() +
    theme(axis.text.x = element_text(angle = 60, hjust = 1, size = 10),
          axis.text.y = element_text(size = 10),
          axis.title.x = element_text(size = 12),
          axis.title.y = element_text(size = 12),
          legend.position = "bottom") + 
    scale_fill_manual(values = "#87A2FF") +
    scale_color_manual(values = "#E78F81") + 
    scale_x_date(date_labels = "%b %d", date_breaks = "1 week")

# Biểu đồ Rt
p_rt <- plot_rt(df_rt)

p_hist / p_rt
```

```{r}
plot_rt <- function(data){

  df_plot <- data
  df_plot <- head(do.call(rbind, by(df_plot, df_plot$id, rbind, NA)), -1)
  df_plot[,c("pl", "id")] <- lapply(df_plot[,c("pl","id")], na.locf)
  df_plot[] <- lapply(df_plot, na.locf, fromLast = T)
  
  col <- c("#f26522", "#ed1d24", "#7f3f98", "#ffde17", "#00a14b")
  ggplot(df_plot, aes(x = dates)) +
    # geom_line(aes(y = rt, color = pl)) +
    geom_ribbon(aes(ymin = q1_rt, ymax = q3_rt, fill = pl, group = id), 
                alpha = 0.3) +
    geom_line(data = data, mapping = aes(x = dates, y = rt, color = pl, 
                                         group = 1),
              linewidth = 1) + 
    geom_hline(yintercept = 1, linetype = "dashed", color = "black") +
    labs(x = "Date", y = "Estimate Rt", fill = NULL, color = NULL) + 
    theme_classic() +
    theme(axis.text.x = element_text(angle = 60, hjust = 1, size = 10),
          axis.text.y = element_text(size = 10),
          axis.title.x = element_text(size = 12),
          axis.title.y = element_text(size = 12),
          legend.position = "none") +
    scale_x_date(date_labels = "%b %d", date_breaks = "1 week",
                 limits = c(ymd("2024-09-02", ymd("2024-09-23")))) +
    scale_y_continuous(expand = c(0,0)) +
    scale_fill_manual(values = col) +
    scale_color_manual(values = col) + 
    annotate(
    "segment", x = as.Date("2024-09-16"), xend = as.Date("2024-09-16"),
    y = 6, yend = 0, color = "black", size = 1) +
  geom_rect(aes(xmin = as.Date("2024-09-16"), xmax = as.Date("2024-09-16") + 5, ymin = 4, ymax = 6), fill = "#42CAFD") +
  annotate("text", x = as.Date("2024-09-16") + 1, y = 5, label = "Vaccination\nfor < 10y",
           color = "black",
           hjust = 0, size = 8 / .pt)
}
```

```{r}
#| echo: false
#| message: false
#| warning: false
#| fig-heigt: 10
library(patchwork)

# Biểu đồ đường cong dịch
df_filter_plot <- filter(df_filter, dates >= "2024-09-02")
p_hist <- ggplot(df_filter_plot, aes(x = dates, y = I)) +
    geom_histogram(aes(y = I, fill = "Cases"), stat = "identity", binwidth = 1, width = 1) +
    geom_line(aes(y = mva_14d, color = "Moving Average"), size = 1) +
    labs(x = NULL, y = "Incidence", fill = NULL, color = NULL) +
    theme_classic() +
    theme(axis.text.x = element_text(angle = 60, hjust = 1, size = 10),
          axis.text.y = element_text(size = 10),
          axis.title.x = element_text(size = 12),
          axis.title.y = element_text(size = 12),
          legend.position = "bottom") + 
    scale_fill_manual(values = "#87A2FF") +
    scale_color_manual(values = "#E78F81") + 
    scale_x_date(date_labels = "%b %d", date_breaks = "1 week")

# Biểu đồ Rt
df_rt_plot <- filter(df_rt, dates >= "2024-09-02")
p_rt <- plot_rt(df_rt_plot)

p_hist / p_rt
```

Diễn tiến **R~t~** tại huyện Củ Chi:

-   Từ 27/08 - 07/09: số ca nhiễm đang tăng.

-   Từ 08/09 - 15/09: số ca nhiễm có thể tăng.

-   Từ 16/09 - 18/09: số ca nhiễm ổn định.

-   Từ 19/09 – 21/09: số ca nhiễm có thể giảm.

-   Từ 21/9 – 25/9: số ca nhiễm ổn định.

-   Ngày 27/9 : số ca nhiễm đang tăng.

::: {.callout-caution collapse="true"}
## Bảng kết quả của Rt

```{r}
df_rt <- df_rt %>%
  arrange(desc(dates))

kable(df_rt[,c("dates", "rt", "q1_rt", "q3_rt", "pct")], col.names = c("Dates", "Estimatr Rt", "Q1", "Q3", "Propability"))
```
:::

## Quận 12

```{r}
#| echo: false
#| warning: false
#| message: false

df_qh <- filter(df, qh == "Quận 12")

df_convert <- df_qh %>% group_by(dates) %>% 
  summarise(I = n())

df_complete <- df_convert %>%
    complete(dates = seq(min(dates), max(dates), by = "day")) %>%
    replace_na(list(I = 0))

df_complete$dates <- as.Date(df_complete$dates)

df_complete <- df_complete %>%
  mutate(mva_14d = slide_dbl(
    I, .f = ~mean(.x, na.rm = T),
    .before = 13
  )
)

ggplot(df_complete, aes(x = dates, y = I)) +
    geom_histogram(aes(y = I, fill = "Cases"), stat = "identity", binwidth = 1, width = 1) +
    geom_line(aes(y = mva_14d, color = "Moving Average"), size = 1) +
    labs(x = NULL, y = "Incidence", fill = NULL, color = NULL) +
    theme_classic() +
    theme(axis.text.x = element_text(angle = 60, hjust = 1, size = 10),
          axis.text.y = element_text(size = 10),
          axis.title.x = element_text(size = 12),
          axis.title.y = element_text(size = 12),
          legend.position = "bottom") + 
    scale_fill_manual(values = "#87A2FF") +
    scale_color_manual(values = "#E78F81") + 
    scale_x_date(date_labels = "%b %d", date_breaks = "1 week")
```

-   Từ ngày 06/08/2024, số ca sởi của quận 12 bắt đầu tăng liên tục (thỏa điều kiện theo phương pháp của Cori).

```{r}
plot_rt <- function(data){

  df_plot <- data
  df_plot <- head(do.call(rbind, by(df_plot, df_plot$id, rbind, NA)), -1)
  df_plot[,c("pl", "id")] <- lapply(df_plot[,c("pl","id")], na.locf)
  df_plot[] <- lapply(df_plot, na.locf, fromLast = T)
  
  col <- c("#f26522", "#ed1d24", "#7f3f98", "#ffde17", "#00a14b")
  ggplot(df_plot, aes(x = dates)) +
    # geom_line(aes(y = rt, color = pl)) +
    geom_ribbon(aes(ymin = q1_rt, ymax = q3_rt, fill = pl, group = id), 
                alpha = 0.3) +
    geom_line(data = data, mapping = aes(x = dates, y = rt, color = pl, 
                                         group = 1),
              linewidth = 1) + 
    geom_hline(yintercept = 1, linetype = "dashed", color = "black") +
    labs(x = "Date", y = "Estimate Rt", fill = NULL, color = NULL) + 
    theme_classic() +
    theme(axis.text.x = element_text(angle = 60, hjust = 1, size = 10),
          axis.text.y = element_text(size = 10),
          axis.title.x = element_text(size = 12),
          axis.title.y = element_text(size = 12),
          legend.position = "none") +
    scale_x_date(date_labels = "%b %d", date_breaks = "1 week",
                 limits = c(ymd("2024-08-05", ymd("2024-09-23")))) +
    scale_y_continuous(expand = c(0,0)) +
    scale_fill_manual(values = col) +
    scale_color_manual(values = col) + 
    annotate(
    "segment", x = as.Date("2024-08-31"), xend = as.Date("2024-08-31"),
    y = 20, yend = 0, color = "black", size = 1) +
  geom_rect(aes(xmin = as.Date("2024-08-31"), xmax = as.Date("2024-08-31") + 7, ymin = 14, ymax = 20), fill = "#42CAFD") +
  annotate("text", x = as.Date("2024-08-31") + 1, y = 17, label = "Vaccination\nfor < 5y",
           color = "black",
           hjust = 0, size = 8 / .pt) +
    
    annotate(
    "segment", x = as.Date("2024-09-16"), xend = as.Date("2024-09-16"),
    y = 20, yend = 0, color = "black", size = 1) +
  geom_rect(aes(xmin = as.Date("2024-09-16"), xmax = as.Date("2024-09-16") + 7, ymin = 14, ymax = 20), fill = "#42CAFD") +
  annotate("text", x = as.Date("2024-09-16") + 1, y = 17, label = "Vaccination\nfor < 10y",
           color = "black",
           hjust = 0, size = 8 / .pt)
}
```

```{r}
#| echo: false
#| warning: false
#| message: false
#| fig-heigt: 10

df_filter <- filter(df_complete, dates >= "2024-08-06")

t_start <- seq(2, nrow(df_filter)-13)
t_end <- t_start + 13

mod <- estimate_R(
  incid = df_filter, 
  method = "parametric_si", 
  config = make_config(
    list(
      mean_si = 14.5, 
      std_si = 3.25,
      t_start = t_start,
      t_end = t_end
    )
  )
)

df_rt <- process_data(mod)

df_rt <- df_rt %>% 
     arrange(dates) %>% 
     mutate(id = consecutive_id(pl))

# Biểu đồ đường cong dịch
p_hist <- ggplot(df_filter, aes(x = dates, y = I)) +
    geom_histogram(aes(y = I, fill = "Cases"), stat = "identity", binwidth = 1, width = 1) +
    geom_line(aes(y = mva_14d, color = "Moving Average"), size = 1) +
    labs(x = NULL, y = "Incidence", fill = NULL, color = NULL) +
    theme_classic() +
    theme(axis.text.x = element_text(angle = 60, hjust = 1, size = 10),
          axis.text.y = element_text(size = 10),
          axis.title.x = element_text(size = 12),
          axis.title.y = element_text(size = 12),
          legend.position = "bottom") + 
    scale_fill_manual(values = "#87A2FF") +
    scale_color_manual(values = "#E78F81") + 
    scale_x_date(date_labels = "%b %d", date_breaks = "1 week", limits = c(ymd("2024-08-05", ymd("2024-09-23"))))

# Biểu đồ Rt
p_rt <- plot_rt(df_rt)

p_hist / p_rt
```

```{r}
plot_rt <- function(data){

  df_plot <- data
  df_plot <- head(do.call(rbind, by(df_plot, df_plot$id, rbind, NA)), -1)
  df_plot[,c("pl", "id")] <- lapply(df_plot[,c("pl","id")], na.locf)
  df_plot[] <- lapply(df_plot, na.locf, fromLast = T)
  
  col <- c("#f26522", "#ed1d24", "#7f3f98", "#ffde17", "#00a14b")
  ggplot(df_plot, aes(x = dates)) +
    # geom_line(aes(y = rt, color = pl)) +
    geom_ribbon(aes(ymin = q1_rt, ymax = q3_rt, fill = pl, group = id), 
                alpha = 0.3) +
    geom_line(data = data, mapping = aes(x = dates, y = rt, color = pl, 
                                         group = 1),
              linewidth = 1) + 
    geom_hline(yintercept = 1, linetype = "dashed", color = "black") +
    labs(x = "Date", y = "Estimate Rt", fill = NULL, color = NULL) + 
    theme_classic() +
    theme(axis.text.x = element_text(angle = 60, hjust = 1, size = 10),
          axis.text.y = element_text(size = 10),
          axis.title.x = element_text(size = 12),
          axis.title.y = element_text(size = 12),
          legend.position = "none") +
    scale_x_date(date_labels = "%b %d", date_breaks = "1 week",
                 limits = c(ymd("2024-08-25", ymd("2024-09-23")))) +
    scale_y_continuous(expand = c(0,0)) +
    scale_fill_manual(values = col) +
    scale_color_manual(values = col) + 
    annotate(
    "segment", x = as.Date("2024-08-31"), xend = as.Date("2024-08-31"),
    y = 6, yend = 0, color = "black", size = 1) +
  geom_rect(aes(xmin = as.Date("2024-08-31"), xmax = as.Date("2024-08-31") + 5, ymin = 4, ymax = 6), fill = "#42CAFD") +
  annotate("text", x = as.Date("2024-08-31") + 1, y = 5, label = "Vaccination\nfor < 5y",
           color = "black",
           hjust = 0, size = 8 / .pt) +
    
    annotate(
    "segment", x = as.Date("2024-09-16"), xend = as.Date("2024-09-16"),
    y = 6, yend = 0, color = "black", size = 1) +
  geom_rect(aes(xmin = as.Date("2024-09-16"), xmax = as.Date("2024-09-16") + 5, ymin = 4, ymax = 6), fill = "#42CAFD") +
  annotate("text", x = as.Date("2024-09-16") + 1, y = 5, label = "Vaccination\nfor < 10y",
           color = "black",
           hjust = 0, size = 8 / .pt)
}
```

```{r}
#| echo: false
#| message: false
#| warning: false
#| fig-heigt: 10
library(patchwork)

# Biểu đồ đường cong dịch
df_filter_plot <- filter(df_filter, dates >= "2024-08-25")
p_hist <- ggplot(df_filter_plot, aes(x = dates, y = I)) +
    geom_histogram(aes(y = I, fill = "Cases"), stat = "identity", binwidth = 1, width = 1) +
    geom_line(aes(y = mva_14d, color = "Moving Average"), size = 1) +
    labs(x = NULL, y = "Incidence", fill = NULL, color = NULL) +
    theme_classic() +
    theme(axis.text.x = element_text(angle = 60, hjust = 1, size = 10),
          axis.text.y = element_text(size = 10),
          axis.title.x = element_text(size = 12),
          axis.title.y = element_text(size = 12),
          legend.position = "bottom") + 
    scale_fill_manual(values = "#87A2FF") +
    scale_color_manual(values = "#E78F81") + 
    scale_x_date(date_labels = "%b %d", date_breaks = "1 week", limits = c(ymd("2024-08-25", ymd("2024-09-23"))))

# Biểu đồ Rt
df_rt_plot <- filter(df_rt, dates >= "2024-08-25")
p_rt <- plot_rt(df_rt_plot)

p_hist / p_rt
```

Diễn tiến **R~t~** tại quận 12:

-   Từ 20/08 - 26/08: số ca nhiễm đang tăng.

-   Từ 28/08 - 03/09: số ca nhiễm có thể tăng.

-   Từ 04/09 - 13/09: số ca nhiễm ổn định.

-   Từ 14/9 - 16/9 và từ 19/9 - 22/9: số ca nhiễm có thể giảm.

::: {.callout-caution collapse="true"}
## Bảng kết quả của Rt

```{r}
df_rt <- df_rt %>%
  arrange(desc(dates))

kable(df_rt[,c("dates", "rt", "q1_rt", "q3_rt", "pct")], col.names = c("Dates", "Estimatr Rt", "Q1", "Q3", "Propability"))
```
:::

## TP. Thủ Đức

```{r}
#| echo: false
#| warning: false
#| message: false

df_qh <- filter(df, qh == "Quận 2" | qh == "Thủ Đức" | qh == "Quận 9" | qh == "THỦ ĐỨC")

df_convert <- df_qh %>% group_by(dates) %>% 
  summarise(I = n())

df_complete <- df_convert %>%
    complete(dates = seq(min(dates), max(dates), by = "day")) %>%
    replace_na(list(I = 0))

df_complete$dates <- as.Date(df_complete$dates)

df_complete <- df_complete %>%
  mutate(mva_14d = slide_dbl(
    I, .f = ~mean(.x, na.rm = T),
    .before = 13
  )
)

ggplot(df_complete, aes(x = dates, y = I)) +
    geom_histogram(aes(y = I, fill = "Cases"), stat = "identity", binwidth = 1, width = 1) +
    geom_line(aes(y = mva_14d, color = "Moving Average"), size = 1) +
    labs(x = NULL, y = "Incidence", fill = NULL, color = NULL) +
    theme_classic() +
    theme(axis.text.x = element_text(angle = 60, hjust = 1, size = 10),
          axis.text.y = element_text(size = 10),
          axis.title.x = element_text(size = 12),
          axis.title.y = element_text(size = 12),
          legend.position = "bottom") + 
    scale_fill_manual(values = "#87A2FF") +
    scale_color_manual(values = "#E78F81") + 
    scale_x_date(date_labels = "%b %d", date_breaks = "1 week")
```

-   Từ ngày 18/08/2024, số ca sởi của TP. Thủ Đức bắt đầu tăng liên tục (thỏa điều kiện theo phương pháp của Cori).

```{r}
plot_rt <- function(data){

  df_plot <- data
  df_plot <- head(do.call(rbind, by(df_plot, df_plot$id, rbind, NA)), -1)
  df_plot[,c("pl", "id")] <- lapply(df_plot[,c("pl","id")], na.locf)
  df_plot[] <- lapply(df_plot, na.locf, fromLast = T)
  
  col <- c("#f26522", "#ed1d24", "#7f3f98", "#ffde17", "#00a14b")
  ggplot(df_plot, aes(x = dates)) +
    # geom_line(aes(y = rt, color = pl)) +
    geom_ribbon(aes(ymin = q1_rt, ymax = q3_rt, fill = pl, group = id), 
                alpha = 0.3) +
    geom_line(data = data, mapping = aes(x = dates, y = rt, color = pl, 
                                         group = 1),
              linewidth = 1) + 
    geom_hline(yintercept = 1, linetype = "dashed", color = "black") +
    labs(x = "Date", y = "Estimate Rt", fill = NULL, color = NULL) + 
    theme_classic() +
    theme(axis.text.x = element_text(angle = 60, hjust = 1, size = 10),
          axis.text.y = element_text(size = 10),
          axis.title.x = element_text(size = 12),
          axis.title.y = element_text(size = 12),
          legend.position = "none") +
    scale_x_date(date_labels = "%b %d", date_breaks = "1 week",
                 limits = c(ymd("2024-08-18", ymd("2024-09-23")))) +
    scale_y_continuous(expand = c(0,0)) +
    scale_fill_manual(values = col) +
    scale_color_manual(values = col) + 
    annotate(
    "segment", x = as.Date("2024-08-31"), xend = as.Date("2024-08-31"),
    y = 10, yend = 0, color = "black", size = 1) +
  geom_rect(aes(xmin = as.Date("2024-08-31"), xmax = as.Date("2024-08-31") + 7, ymin = 8, ymax = 10), fill = "#42CAFD") +
  annotate("text", x = as.Date("2024-08-31") + 1, y = 9, label = "Vaccination\nfor < 5y",
           color = "black",
           hjust = 0, size = 8 / .pt) +
    
    annotate(
    "segment", x = as.Date("2024-09-16"), xend = as.Date("2024-09-16"),
    y = 10, yend = 0, color = "black", size = 1) +
  geom_rect(aes(xmin = as.Date("2024-09-16"), xmax = as.Date("2024-09-16") + 7, ymin = 8, ymax = 10), fill = "#42CAFD") +
  annotate("text", x = as.Date("2024-09-16") + 1, y = 9, label = "Vaccination\nfor < 10y",
           color = "black",
           hjust = 0, size = 8 / .pt)
}
```

```{r}
#| echo: false
#| warning: false
#| message: false
#| fig-heigt: 10

df_filter <- filter(df_complete, dates >= "2024-08-18")

t_start <- seq(2, nrow(df_filter)-13)
t_end <- t_start + 13

mod <- estimate_R(
  incid = df_filter, 
  method = "parametric_si", 
  config = make_config(
    list(
      mean_si = 14.5, 
      std_si = 3.25,
      t_start = t_start,
      t_end = t_end
    )
  )
)

df_rt <- process_data(mod)

df_rt <- df_rt %>% 
     arrange(dates) %>% 
     mutate(id = consecutive_id(pl))

# Biểu đồ đường cong dịch
p_hist <- ggplot(df_filter, aes(x = dates, y = I)) +
    geom_histogram(aes(y = I, fill = "Cases"), stat = "identity", binwidth = 1, width = 1) +
    geom_line(aes(y = mva_14d, color = "Moving Average"), size = 1) +
    labs(x = NULL, y = "Incidence", fill = NULL, color = NULL) +
    theme_classic() +
    theme(axis.text.x = element_text(angle = 60, hjust = 1, size = 10),
          axis.text.y = element_text(size = 10),
          axis.title.x = element_text(size = 12),
          axis.title.y = element_text(size = 12),
          legend.position = "bottom") + 
    scale_fill_manual(values = "#87A2FF") +
    scale_color_manual(values = "#E78F81") + 
    scale_x_date(date_labels = "%b %d", date_breaks = "1 week", limits = c(ymd("2024-08-18", ymd("2024-09-23"))))

# Biểu đồ Rt
p_rt <- plot_rt(df_rt)

p_hist / p_rt
```

```{r}
plot_rt <- function(data){

  df_plot <- data
  df_plot <- head(do.call(rbind, by(df_plot, df_plot$id, rbind, NA)), -1)
  df_plot[,c("pl", "id")] <- lapply(df_plot[,c("pl","id")], na.locf)
  df_plot[] <- lapply(df_plot, na.locf, fromLast = T)
  
  col <- c("#f26522", "#ed1d24", "#7f3f98", "#ffde17", "#00a14b")
  ggplot(df_plot, aes(x = dates)) +
    # geom_line(aes(y = rt, color = pl)) +
    geom_ribbon(aes(ymin = q1_rt, ymax = q3_rt, fill = pl, group = id), 
                alpha = 0.3) +
    geom_line(data = data, mapping = aes(x = dates, y = rt, color = pl, 
                                         group = 1),
              linewidth = 1) + 
    geom_hline(yintercept = 1, linetype = "dashed", color = "black") +
    labs(x = "Date", y = "Estimate Rt", fill = NULL, color = NULL) + 
    theme_classic() +
    theme(axis.text.x = element_text(angle = 60, hjust = 1, size = 10),
          axis.text.y = element_text(size = 10),
          axis.title.x = element_text(size = 12),
          axis.title.y = element_text(size = 12),
          legend.position = "none") +
    scale_x_date(date_labels = "%b %d", date_breaks = "1 week",
                 limits = c(ymd("2024-09-07", ymd("2024-09-23")))) +
    scale_y_continuous(expand = c(0,0)) +
    scale_fill_manual(values = col) +
    scale_color_manual(values = col) + 
    annotate(
    "segment", x = as.Date("2024-09-16"), xend = as.Date("2024-09-16"),
    y = 4, yend = 0, color = "black", size = 1) +
  geom_rect(aes(xmin = as.Date("2024-09-16"), xmax = as.Date("2024-09-16") + 4, ymin = 3, ymax = 4), fill = "#42CAFD") +
  annotate("text", x = as.Date("2024-09-16") + 1, y = 3.5, label = "Vaccination\nfor < 10y",
           color = "black",
           hjust = 0, size = 8 / .pt)
}
```

```{r}
#| echo: false
#| message: false
#| warning: false
#| fig-heigt: 10
#| label: fig-td
library(patchwork)

# Biểu đồ đường cong dịch
df_filter_plot <- filter(df_filter, dates >= "2024-09-07")
p_hist <- ggplot(df_filter_plot, aes(x = dates, y = I)) +
    geom_histogram(aes(y = I, fill = "Cases"), stat = "identity", binwidth = 1, width = 1) +
    geom_line(aes(y = mva_14d, color = "Moving Average"), size = 1) +
    labs(x = NULL, y = "Incidence", fill = NULL, color = NULL) +
    theme_classic() +
    theme(axis.text.x = element_text(angle = 60, hjust = 1, size = 10),
          axis.text.y = element_text(size = 10),
          axis.title.x = element_text(size = 12),
          axis.title.y = element_text(size = 12),
          legend.position = "bottom") + 
    scale_fill_manual(values = "#87A2FF") +
    scale_color_manual(values = "#E78F81") + 
    scale_x_date(date_labels = "%b %d", date_breaks = "1 week", limits = c(ymd("2024-09-07", ymd("2024-09-23"))))

# Biểu đồ Rt
df_rt_plot <- filter(df_rt, dates >= "2024-09-07")
p_rt <- plot_rt(df_rt_plot)

p_hist / p_rt
```

Diễn tiến **R~t~** tại TP. Thủ Đức:

-   Từ 27/8 – 20/9: số ca nhiễm đang tăng.

-   Từ 23/9 – 28/9: số ca nhiễm ổn định.

::: {.callout-caution collapse="true"}
## Bảng kết quả của Rt

```{r}
df_rt <- df_rt %>%
  arrange(desc(dates))

kable(df_rt[,c("dates", "rt", "q1_rt", "q3_rt", "pct")], col.names = c("Dates", "Estimatr Rt", "Q1", "Q3", "Propability"))
```
:::

## Tân Phú

```{r}
#| echo: false
#| warning: false
#| message: false

df_qh <- filter(df, qh == "Tân Phú")

df_convert <- df_qh %>% group_by(dates) %>% 
  summarise(I = n())

df_complete <- df_convert %>%
    complete(dates = seq(min(dates), max(dates), by = "day")) %>%
    replace_na(list(I = 0))

df_complete$dates <- as.Date(df_complete$dates)

df_complete <- df_complete %>%
  mutate(mva_14d = slide_dbl(
    I, .f = ~mean(.x, na.rm = T),
    .before = 13
  )
)

ggplot(df_complete, aes(x = dates, y = I)) +
    geom_histogram(aes(y = I, fill = "Cases"), stat = "identity", binwidth = 1, width = 1) +
    geom_line(aes(y = mva_14d, color = "Moving Average"), size = 1) +
    labs(x = NULL, y = "Incidence", fill = NULL, color = NULL) +
    theme_classic() +
    theme(axis.text.x = element_text(angle = 60, hjust = 1, size = 10),
          axis.text.y = element_text(size = 10),
          axis.title.x = element_text(size = 12),
          axis.title.y = element_text(size = 12),
          legend.position = "bottom") + 
    scale_fill_manual(values = "#87A2FF") +
    scale_color_manual(values = "#E78F81") + 
    scale_x_date(date_labels = "%b %d", date_breaks = "1 week")
```

-   Từ ngày 24/08/2024, số ca sởi của quận Tân Phú bắt đầu tăng liên tục (thỏa điều kiện theo phương pháp của Cori).

```{r}
plot_rt <- function(data){

  df_plot <- data
  df_plot <- head(do.call(rbind, by(df_plot, df_plot$id, rbind, NA)), -1)
  df_plot[,c("pl", "id")] <- lapply(df_plot[,c("pl","id")], na.locf)
  df_plot[] <- lapply(df_plot, na.locf, fromLast = T)
  
  col <- c("#f26522", "#ed1d24", "#7f3f98", "#ffde17", "#00a14b")
  ggplot(df_plot, aes(x = dates)) +
    # geom_line(aes(y = rt, color = pl)) +
    geom_ribbon(aes(ymin = q1_rt, ymax = q3_rt, fill = pl, group = id), 
                alpha = 0.3) +
    geom_line(data = data, mapping = aes(x = dates, y = rt, color = pl, 
                                         group = 1),
              linewidth = 1) + 
    geom_hline(yintercept = 1, linetype = "dashed", color = "black") +
    labs(x = "Date", y = "Estimate Rt", fill = NULL, color = NULL) + 
    theme_classic() +
    theme(axis.text.x = element_text(angle = 60, hjust = 1, size = 10),
          axis.text.y = element_text(size = 10),
          axis.title.x = element_text(size = 12),
          axis.title.y = element_text(size = 12),
          legend.position = "none") +
    scale_x_date(date_labels = "%b %d", date_breaks = "1 week",
                 limits = c(ymd("2024-08-24", ymd("2024-09-23")))) +
    scale_y_continuous(expand = c(0,0)) +
    scale_fill_manual(values = col) +
    scale_color_manual(values = col) + 
    annotate(
    "segment", x = as.Date("2024-08-31"), xend = as.Date("2024-08-31"),
    y = 12, yend = 0, color = "black", size = 1) +
  geom_rect(aes(xmin = as.Date("2024-08-31"), xmax = as.Date("2024-08-31") + 6, ymin = 7, ymax = 12), fill = "#42CAFD") +
  annotate("text", x = as.Date("2024-08-31") + 1, y = 10, label = "Vaccination\nfor < 5y",
           color = "black",
           hjust = 0, size = 8 / .pt) +
    
    annotate(
    "segment", x = as.Date("2024-09-16"), xend = as.Date("2024-09-16"),
    y = 12, yend = 0, color = "black", size = 1) +
  geom_rect(aes(xmin = as.Date("2024-09-16"), xmax = as.Date("2024-09-16") + 6, ymin = 7, ymax = 12), fill = "#42CAFD") +
  annotate("text", x = as.Date("2024-09-16") + 1, y = 10, label = "Vaccination\nfor < 10y",
           color = "black",
           hjust = 0, size = 8 / .pt)
}
```

```{r}
#| echo: false
#| warning: false
#| message: false
#| fig-heigt: 10

df_filter <- filter(df_complete, dates >= "2024-08-24")

t_start <- seq(2, nrow(df_filter)-13)
t_end <- t_start + 13

mod <- estimate_R(
  incid = df_filter, 
  method = "parametric_si", 
  config = make_config(
    list(
      mean_si = 14.5, 
      std_si = 3.25,
      t_start = t_start,
      t_end = t_end
    )
  )
)

df_rt <- process_data(mod)

df_rt <- df_rt %>% 
     arrange(dates) %>% 
     mutate(id = consecutive_id(pl))

# Biểu đồ đường cong dịch
p_hist <- ggplot(df_filter, aes(x = dates, y = I)) +
    geom_histogram(aes(y = I, fill = "Cases"), stat = "identity", binwidth = 1, width = 1) +
    geom_line(aes(y = mva_14d, color = "Moving Average"), size = 1) +
    labs(x = NULL, y = "Incidence", fill = NULL, color = NULL) +
    theme_classic() +
    theme(axis.text.x = element_text(angle = 60, hjust = 1, size = 10),
          axis.text.y = element_text(size = 10),
          axis.title.x = element_text(size = 12),
          axis.title.y = element_text(size = 12),
          legend.position = "bottom") + 
    scale_fill_manual(values = "#87A2FF") +
    scale_color_manual(values = "#E78F81") + 
    scale_x_date(date_labels = "%b %d", date_breaks = "1 week")

# Biểu đồ Rt
p_rt <- plot_rt(df_rt)

p_hist / p_rt
```

```{r}
plot_rt <- function(data){

  df_plot <- data
  df_plot <- head(do.call(rbind, by(df_plot, df_plot$id, rbind, NA)), -1)
  df_plot[,c("pl", "id")] <- lapply(df_plot[,c("pl","id")], na.locf)
  df_plot[] <- lapply(df_plot, na.locf, fromLast = T)
  
  col <- c("#f26522", "#ed1d24", "#7f3f98", "#ffde17", "#00a14b")
  ggplot(df_plot, aes(x = dates)) +
    # geom_line(aes(y = rt, color = pl)) +
    geom_ribbon(aes(ymin = q1_rt, ymax = q3_rt, fill = pl, group = id), 
                alpha = 0.3) +
    geom_line(data = data, mapping = aes(x = dates, y = rt, color = pl, 
                                         group = 1),
              linewidth = 1) + 
    geom_hline(yintercept = 1, linetype = "dashed", color = "black") +
    labs(x = "Date", y = "Estimate Rt", fill = NULL, color = NULL) + 
    theme_classic() +
    theme(axis.text.x = element_text(angle = 60, hjust = 1, size = 10),
          axis.text.y = element_text(size = 10),
          axis.title.x = element_text(size = 12),
          axis.title.y = element_text(size = 12),
          legend.position = "none") +
    scale_x_date(date_labels = "%b %d", date_breaks = "1 week",
                 limits = c(ymd("2024-09-09", ymd("2024-09-23")))) +
    scale_y_continuous(expand = c(0,0)) +
    scale_fill_manual(values = col) +
    scale_color_manual(values = col) + 
    annotate(
    "segment", x = as.Date("2024-09-16"), xend = as.Date("2024-09-16"),
    y = 6, yend = 0, color = "black", size = 1) +
  geom_rect(aes(xmin = as.Date("2024-09-16"), xmax = as.Date("2024-09-16") + 3, ymin = 4, ymax = 6), fill = "#42CAFD") +
  annotate("text", x = as.Date("2024-09-16") + 0.5, y = 5, label = "Vaccination\nfor < 10y",
           color = "black",
           hjust = 0, size = 8 / .pt)
}
```

```{r}
#| echo: false
#| message: false
#| warning: false
#| fig-heigt: 10
library(patchwork)

# Biểu đồ đường cong dịch
df_filter_plot <- filter(df_filter, dates >= "2024-09-10")
p_hist <- ggplot(df_filter_plot, aes(x = dates, y = I)) +
    geom_histogram(aes(y = I, fill = "Cases"), stat = "identity", binwidth = 1, width = 1) +
    geom_line(aes(y = mva_14d, color = "Moving Average"), size = 1) +
    labs(x = NULL, y = "Incidence", fill = NULL, color = NULL) +
    theme_classic() +
    theme(axis.text.x = element_text(angle = 60, hjust = 1, size = 10),
          axis.text.y = element_text(size = 10),
          axis.title.x = element_text(size = 12),
          axis.title.y = element_text(size = 12),
          legend.position = "bottom") + 
    scale_fill_manual(values = "#87A2FF") +
    scale_color_manual(values = "#E78F81") + 
    scale_x_date(date_labels = "%b %d", date_breaks = "1 week")

# Biểu đồ Rt
df_rt_plot <- filter(df_rt, dates >= "2024-09-10")
p_rt <- plot_rt(df_rt_plot)

p_hist / p_rt
```

Diễn tiến **R~t~** tại quận Tân Phú:

-   Từ 07/09 - 15/09: số ca nhiễm đang tăng.

-   Từ 19/9 – 22/9: số ca nhiễm có thể giảm.

-   Từ 24/9 – 25/9: số ca nhiễm đang giảm.

::: {.callout-caution collapse="true"}
## Bảng kết quả của Rt

```{r}
df_rt <- df_rt %>%
  arrange(desc(dates))

kable(df_rt[,c("dates", "rt", "q1_rt", "q3_rt", "pct")], col.names = c("Dates", "Estimatr Rt", "Q1", "Q3", "Propability"))
```
:::
