# Sởi năm 2024

```{r}
#| echo: false
#| message: false
#| warning: false

library(readxl)
library(EpiEstim)
library(ggplot2)
library(dplyr)
library(janitor)
library(tidyr)
library(knitr)
library(lubridate)
library(slider)
library(zoo)
library(data.table)

df1 <- read_xlsx("C:/Users/Admin/Desktop/measles/data/data_updated.xlsx", sheet = "data")
df1 <- as.data.frame(df1)
```

```{r}
#| echo: false
#| message: false
#| warning: false
df1 <- df1 %>% clean_names()

df <- df1 %>% rename(dates = ngay_khoi_phat,
                    ngaysinh = ngay_sinh,
                    ngaynv = ngay_nhap_vien_kham,
                    tiemchung = tinh_trang_tiem_chung,
                    qh = qhth,
                    gioi = gioi_tinh)

# Lấy ngày nhập viện thay cho ngày khởi phát của các ca missing
df$dates[is.na(df$dates)] <- df$ngaynv[is.na(df$dates)]
```

```{r}
#| echo: false
#| message: false
#| warning: false
df$cd <- ifelse(df$phan_loai_chan_doan == "Loại trừ sởi", NA, df$phan_loai_chan_doan)
df <- df[,c("dates", "ngaysinh", "tiemchung", "cd", "qh")]

# Loại những ca Sởi loại trừ
df <- na.omit(df)

df_convert <- df %>% group_by(dates) %>% 
  summarise(I = n())

df_complete <- df_convert %>%
    complete(dates = seq(min(dates), max(dates), by = "day")) %>%
    replace_na(list(I = 0))

df_complete$dates <- as.Date(df_complete$dates)
```

```{r}
process_data <- function(mod_data) {
  df_rt <- mod_data$R %>%
    mutate(
      dates = mod_data$dates[t_end],
      q1_rt = `Quantile.0.025(R)`,
      q3_rt = `Quantile.0.975(R)`,
      rt = `Mean(R)`,
      b_posterior = `Std(R)`^2 / `Mean(R)`,
      a_posterior = `Mean(R)` / b_posterior,
      pct = pgamma(1, shape = a_posterior, scale = b_posterior, lower.tail = FALSE),
      pl = case_when(
        pct > 0.9 ~ "tim",
        pct > 0.75 & pct <= 0.9 ~ "do",
        pct > 0.25 & pct <= 0.75 ~ "cam",
        pct > 0.1 & pct <= 0.25 ~ "vang",
        pct < 0.1 ~ "xanh"
      )
    )
  
  return(df_rt)
}
```

```{r}
plot_rt <- function(data){

  df_plot <- data
  df_plot <- head(do.call(rbind, by(df_plot, df_plot$id, rbind, NA)), -1)
  df_plot[,c("pl", "id")] <- lapply(df_plot[,c("pl","id")], na.locf)
  df_plot[] <- lapply(df_plot, na.locf, fromLast = T)
  
  col <- c("#f26522", "#ed1d24", "#7f3f98", "#ffde17", "#00a14b")
  ggplot(df_plot, aes(x = dates)) +
    # geom_line(aes(y = rt, color = pl)) +
    geom_ribbon(aes(ymin = q1_rt, ymax = q3_rt, fill = pl, group = id), 
                alpha = 0.3) +
    geom_line(data = data, mapping = aes(x = dates, y = rt, color = pl, 
                                         group = 1),
              linewidth = 1) + 
    geom_hline(yintercept = 1, linetype = "dashed", color = "black") +
    labs(x = "Date", y = "Estimate Rt", fill = NULL, color = NULL) + 
    theme_classic() +
    theme(axis.text.x = element_text(angle = 60, hjust = 1, size = 12),
          axis.text.y = element_text(size = 12),
          axis.title.x = element_text(size = 14),
          axis.title.y = element_text(size = 14),
          legend.position = "none") +
    scale_x_date(date_labels = "%b %d", date_breaks = "1 week",
                 limits = c(ymd("2024-05-27", ymd("2024-09-30")))) +
    scale_y_continuous(expand = c(0,0)) +
    scale_fill_manual(values = col) +
    scale_color_manual(values = col) + 
    annotate(
    "segment", x = as.Date("2024-08-31"), xend = as.Date("2024-08-31"),
    y = 6, yend = 0, color = "black", size = 1) +
  geom_rect(aes(xmin = as.Date("2024-08-31"), xmax = as.Date("2024-08-31") + 14, ymin = 4, ymax = 7), fill = "#42CAFD") +
  annotate("text", x = as.Date("2024-08-31") + 1, y = 6, label = "Vaccination\nfor < 5y",
           color = "black",
           hjust = 0, size = 7 / .pt) +
    
    annotate(
    "segment", x = as.Date("2024-09-16"), xend = as.Date("2024-09-16"),
    y = 6, yend = 0, color = "black", size = 1) +
  geom_rect(aes(xmin = as.Date("2024-09-16"), xmax = as.Date("2024-09-16") + 14, ymin = 4, ymax = 7), fill = "#42CAFD") +
  annotate("text", x = as.Date("2024-09-16") + 1, y = 6, label = "Vaccination\nfor < 10y",
           color = "black",
           hjust = 0, size = 7 / .pt)
}
```

```{r}
#| echo: false
#| warning: false
#| message: false
#| fig-height: 7
library(patchwork)

df_complete <- df_complete %>%
  mutate(mva_14d = slide_dbl(
    I, .f = ~mean(.x, na.rm = T),
    .before = 13
  )
)

p_hist <- ggplot(df_complete, aes(x = dates)) +
    geom_histogram(aes(y = I, fill = "Cases"), stat = "identity", binwidth = 1, width = 1) +
    geom_line(aes(y = mva_14d, color = "Moving Average"), size = 1) +
    labs(x = NULL, y = "Incidence", fill = NULL, color = NULL) +
    theme_classic() +
    theme(axis.text.x = element_text(angle = 60, hjust = 1, size = 10),
          axis.text.y = element_text(size = 10),
          axis.title.x = element_text(size = 12),
          axis.title.y = element_text(size = 12),
          legend.position = "bottom") + 
    scale_x_date(date_labels = "%b %d", date_breaks = "1 week") +
    scale_fill_manual(values = "#87A2FF") +
    scale_color_manual(values = "#E78F81")
   




df$ngaysinh <- as.Date(df$ngaysinh)

df$age <- time_length(interval(df$ngaysinh, df$dates), "month")

df <- df %>% mutate(agegr= case_when(
    age < 9 ~ "< 9 months",
    9 <= age & age < 18 ~ "9 - <18 months",
    18 <= age & age <= 60 ~ "18 months - 5 years",
    60 < age & age <= 120 ~ "> 5 years - 10 years",
    age > 120  ~ "> 10 years"
  ))
  
df$agegr <- factor(df$agegr, levels = c("> 10 years", "> 5 years - 10 years", "18 months - 5 years" ,"9 - <18 months" ,"< 9 months"))
  
df$dates <- as.Date(df$dates)
p_agegr <- ggplot(df, aes(x = dates, fill = agegr)) +
    geom_bar(stat = "count", position = "stack") +
    labs(x = "Date", y = "Incidence",
         title = "Age group by date of onset", fill = NULL) +
    theme_classic() +
    theme(axis.text.x = element_text(angle = 60, hjust = 1, size = 12),
          axis.text.y = element_text(size = 12),
          axis.title.x = element_text(size = 14),
          axis.title.y = element_text(size = 14), 
          legend.position = "bottom") + 
    scale_x_date(date_labels = "%b %d", date_breaks = "1 week") +
  scale_fill_manual(values = c(
    "< 9 months"  = "#0B4828",  
   "9 - <18 months" ="#279337",    
     "18 months - 5 years"  = "#65B32E",    
    "> 5 years - 10 years"  = "#C9D870",          
      "> 10 years" = "#E7E7B9"))        
p_hist / p_agegr
```

-   Từ 13/05, số ca bệnh bắt đầu xuất hiện mỗi tuần và bắt đầu liên tục từ ngày 30/05/2024. Từ ngày 13/05 thì số ca bệnh đã vượt qua khỏi đường ***Moving Average*** và đến khoảng 16/09 thì số ca mới bắt đầu giảm dưới ngưỡng này.
-   Về nhóm tuổi, lúc số ca bắt đầu xuất hiện liên tục thì nhóm **dưới 9 tháng** và nhóm **từ 9 đến 18 tháng** chiếm đa số. Tuy nhiên, khoảng 1 tháng sau thì bệnh xuất hiện nhiều hơn ở nhóm **18 tháng đến 5 tuổi**, và từ tháng 08/2024 thì **nhóm \> 10 tuổi** nhiễm bệnh khá nhiều.
-   Khi ước tính ***R~t~*** từ 04/03/2024 thì có thể là quá sớm vì các ca bệnh xuất hiện lẻ tẻ từ 04/03/2024 đến khoảng 30/05/2024. Số ca bệnh bắt đầu xuất hiện **liên tục** từ 30/05/2024 nên sẽ ước tính ***R~t~*** từ ngày này.

```{r}
#| echo: false
#| warning: false
#| message: false
#| fig-height: 5

library(patchwork)

df_filter <- filter(df_complete, dates >= "2024-05-30")

t_start <- seq(2, nrow(df_filter)-13)
t_end <- t_start + 13

mod <- estimate_R(
  incid = df_filter, 
  method = "parametric_si", 
  config = make_config(
    list(
      mean_si = 14.5, 
      std_si = 3.25,
      t_start = t_start,
      t_end = t_end
    )
  )
)

df_rt <- process_data(mod)

df_rt <- df_rt %>% 
     arrange(dates) %>% 
     mutate(id = consecutive_id(pl))

# Biểu đồ đường cong dịch
p_hist <- ggplot(df_filter, aes(x = dates)) +
    geom_histogram(aes(y = I, fill = "Cases"), stat = "identity", binwidth = 1, width = 1) +
    geom_line(aes(y = mva_14d, color = "Moving Average"), size = 1) +
    labs(x = NULL, y = "Incidence", fill = NULL, color = NULL) +
    theme_classic() +
    theme(axis.text.x = element_text(angle = 60, hjust = 1, size = 10),
          axis.text.y = element_text(size = 10),
          axis.title.x = element_text(size = 12),
          axis.title.y = element_text(size = 12),
          legend.position = "bottom") + 
    scale_fill_manual(values = "#87A2FF") +
    scale_color_manual(values = "#E78F81") + 
    scale_x_date(date_labels = "%b %d", date_breaks = "1 week", limits = c(ymd("2024-05-27", ymd("2024-09-30"))))

# Biểu đồ Rt
p_rt <- plot_rt(df_rt)

p_hist / p_rt
```

-   Để quan sát được rõ hơn diễn tiến dịch trong 2 tháng gần nhất, hình sẽ được phóng to từ ngày 12/07 đến 14/09:

```{r}
plot_rt <- function(data){

  df_plot <- data
  df_plot <- head(do.call(rbind, by(df_plot, df_plot$id, rbind, NA)), -1)
  df_plot[,c("pl", "id")] <- lapply(df_plot[,c("pl","id")], na.locf)
  df_plot[] <- lapply(df_plot, na.locf, fromLast = T)
  
  col <- c("#f26522", "#ed1d24", "#7f3f98", "#ffde17", "#00a14b")
  ggplot(df_plot, aes(x = dates)) +
    # geom_line(aes(y = rt, color = pl)) +
    geom_ribbon(aes(ymin = q1_rt, ymax = q3_rt, fill = pl, group = id), 
                alpha = 0.3) +
    geom_line(data = data, mapping = aes(x = dates, y = rt, color = pl, 
                                         group = 1),
              linewidth = 1) + 
    geom_hline(yintercept = 1, linetype = "dashed", color = "black") +
    labs(x = "Date", y = "Estimate Rt", fill = NULL, color = NULL) + 
    theme_classic() +
    theme(axis.text.x = element_text(angle = 60, hjust = 1, size = 10),
          axis.text.y = element_text(size = 10),
          axis.title.x = element_text(size = 12),
          axis.title.y = element_text(size = 12),
          legend.position = "none") +
    scale_x_date(date_labels = "%b %d", date_breaks = "1 week",
                 limits = c(ymd("2024-07-08", ymd("2024-09-30")))) +
    scale_y_continuous(expand = c(0,0)) +
    scale_fill_manual(values = col) +
    scale_color_manual(values = col) + 
    annotate(
    "segment", x = as.Date("2024-08-31"), xend = as.Date("2024-08-31"),
    y = 6, yend = 0, color = "black", size = 1) +
  geom_rect(aes(xmin = as.Date("2024-08-31"), xmax = as.Date("2024-08-31") + 13, ymin = 4, ymax = 6), fill = "#42CAFD") +
  annotate("text", x = as.Date("2024-08-31") + 1, y = 5, label = "Vaccination\nfor < 5y",
           color = "black",
           hjust = 0, size = 9 / .pt) +
    
    annotate(
    "segment", x = as.Date("2024-09-16"), xend = as.Date("2024-09-16"),
    y = 6, yend = 0, color = "black", size = 1) +
  geom_rect(aes(xmin = as.Date("2024-09-16"), xmax = as.Date("2024-09-16") + 13, ymin = 4, ymax = 6), fill = "#42CAFD") +
  annotate("text", x = as.Date("2024-09-16") + 1, y = 5, label = "Vaccination\nfor < 10y",
           color = "black",
           hjust = 0, size = 9 / .pt)
}
```

```{r}
#| echo: false
#| message: false
#| warning: false
#| fig-height: 5

library(patchwork)
df_filter_plot <- filter(df_filter, dates >= "2024-07-12")
p_hist <- ggplot(df_filter_plot, aes(x = dates)) +
    geom_histogram(aes(y = I, fill = "Cases"), stat = "identity", binwidth = 1, width = 1) +
    geom_line(aes(y = mva_14d, color = "Moving Average"), size = 1) +
    labs(x = NULL, y = "Incidence", fill = NULL, color = NULL) +
    theme_classic() +
    theme(axis.text.x = element_text(angle = 60, hjust = 1, size = 10),
          axis.text.y = element_text(size = 10),
          axis.title.x = element_text(size = 12),
          axis.title.y = element_text(size = 12),
          legend.position = "bottom") + 
    scale_fill_manual(values = "#87A2FF") +
    scale_color_manual(values = "#E78F81") + 
    scale_x_date(date_labels = "%b %d", date_breaks = "1 week", limits = c(ymd("2024-07-08", ymd("2024-09-30"))))

df_rt_plot <- filter(df_rt, dates >= "2024-07-12")

p_rt <- plot_rt(df_rt_plot)

p_hist/p_rt
```

Lúc số ca bắt đầu liên tục thì **R~t~** rất cao và đến tháng 10/07/2024 thì **R~t~** giảm gần bằng 1. Tuy nhiên, đến khoảng 22/07/2024 thì **R~t~** tăng trở lại và kéo dài đến gần giữa tháng 09/2024 mới giảm gần bằng 1.

Theo USCDC, giai đoạn **R~t~** của Sởi năm 2024 diễn ra như sau [@cdc2024a]:

-   Từ 10/06 - 08/07: số ca nhiễm **đang tăng,** trong khoảng thời gian này có khoảng 2 ngày thì số ca nhiễm trong giai đoạn **ổn định** (nhưng không đáng kể vì sau đó số ca nhiễm lại tăng).

-   Từ 10/07 - 21/07: số ca nhiễm **ổn định,** và khoảng ngày 19/07 thì **R~t~** chuyển sang **màu đỏ** nghĩa là số ca nhiễm **có thể tăng.**

-   Từ ngày 22/07 - 09/09: số ca nhiễm **đang tăng (R~t~** = 1.1, KTC: 0.94 - 1.28 vào ngày 09/09 có thể thấy KTC trên của **R~t~** còn trên 1 do đó số ca bệnh có thể tăng).

-   Từ ngày 10/09 - 13/09: số ca nhiễm **có thể tăng (màu đỏ)**.

-   Từ ngày 17/09 - 21/09: số ca nhiễm **đang giảm (màu xanh)** tương đồng với số ca thực tế đang diễn tiến dưới đường ***Moving Average*** từ ngày 16/09.

::: {.callout-caution collapse="true"}
## Bảng kết quả của Rt

```{r}
#| echo: false
#| message: false
#| warning: false
df_rt <- df_rt %>%
  arrange(desc(dates))

kable(df_rt[,c("dates", "rt", "q1_rt", "q3_rt", "pct")], col.names = c("Dates", "Estimatr Rt", "Q1", "Q3", "Propability"))
```
:::
