# Sởi năm 2024

## Lựa chọn Serial interval

::: callout-note
Để ước tính được ***R~t~*** thì cần phải xác định được Serial interval của Sởi, tuy nhiên trong báo cáo này thì nhóm nghiên cứu không tính được Serial interval từ bộ dữ liệu (vì không có đủ dữ liệu về tình trạng lây nhiễm giữa những ca bệnh). Do đó, nhóm nghiên cứu tham khảo y văn và chọn được Serial interval có trung bình là **14,5 ngày** và độ lệch chuẩn là **3,25 ngày** [@worden2020f]. Nhóm nghiên cứu sẽ dùng giá trị này để ước tính ***R~t~*** cho năm 2024 và năm 2019 để xem diễn tiến của Sởi.
:::

## Phân tích hệ số lây nhiễm R~t~

::: callout-note
-   Dữ liệu được sử dụng để ước tính **R~*t*~** là dữ liệu ca bệnh theo ngày. Dữ liệu đã loại bỏ những ca bệnh được chẩn đoán là **"Loại trừ Sởi"** và chỉ chọn những ca bệnh được chẩn đoán là **"Sởi xác định" và "Sởi nghi lâm sàng"** để ước tính.

-   Báo cáo sử dụng **Ngày khởi phát** để ước tính **R~t~** cho năm 2024 và **Ngày nhập viện** để ước tính **R~t~** cho năm **2019** (vì không có dữ liệu về ngày khởi phát).

-   Năm 2024, dữ liệu phân tích từ ngày 04/03/2024 đến ngày 23/09/2024 có tổng cộng 172 ca bệnh bị **thiếu dữ liệu** về **ngày khởi phát*,*** do đó báo cáo sử dụng **ngày nhập viện** thay thế để ước tính **R~t~**.

-   Báo cáo trình bày kết quả theo **thời gian thực** về ***số ca mắc mới, đường trung bình động 14 ngày (Moving Average), hệ số lây nhiễm theo thời gian (R~t~) và sử dụng R~t~*** để đánh giá số ca nhiễm trên thực tế.
:::

```{r}
#| echo: false
#| message: false
#| warning: false

library(readxl)
library(EpiEstim)
library(ggplot2)
library(dplyr)
library(janitor)
library(tidyr)
library(knitr)
library(lubridate)
library(slider)
library(zoo)
library(data.table)

df1 <- read_xlsx("C:/Users/Admin/Desktop/measles/data/data_updated.xlsx", sheet = "data")
df1 <- as.data.frame(df1)
```

```{r}
#| echo: false
#| message: false
#| warning: false
df1 <- df1 %>% clean_names()

df <- df1 %>% rename(dates = ngay_khoi_phat,
                    ngaysinh = ngay_sinh,
                    ngaynv = ngay_nhap_vien_kham,
                    tiemchung = tinh_trang_tiem_chung,
                    qh = qhth,
                    gioi = gioi_tinh)

# Lấy ngày nhập viện thay cho ngày khởi phát của các ca missing
df$dates[is.na(df$dates)] <- df$ngaynv[is.na(df$dates)]
```

```{r}
#| echo: false
#| message: false
#| warning: false
df$cd <- ifelse(df$phan_loai_chan_doan == "Loại trừ sởi", NA, df$phan_loai_chan_doan)
df <- df[,c("dates", "ngaysinh", "tiemchung", "cd", "qh")]

# Loại những ca Sởi loại trừ
df <- na.omit(df)

df_convert <- df %>% group_by(dates) %>% 
  summarise(I = n())

df_complete <- df_convert %>%
    complete(dates = seq(min(dates), max(dates), by = "day")) %>%
    replace_na(list(I = 0))

df_complete$dates <- as.Date(df_complete$dates)
```

```{r}
process_data <- function(mod_data) {
  df_rt <- mod_data$R %>%
    mutate(
      dates = mod_data$dates[t_end],
      q1_rt = `Quantile.0.025(R)`,
      q3_rt = `Quantile.0.975(R)`,
      rt = `Mean(R)`,
      b_posterior = `Std(R)`^2 / `Mean(R)`,
      a_posterior = `Mean(R)` / b_posterior,
      pct = pgamma(1, shape = a_posterior, scale = b_posterior, lower.tail = FALSE),
      pl = case_when(
        pct > 0.9 ~ "tim",
        pct > 0.75 & pct <= 0.9 ~ "do",
        pct > 0.25 & pct <= 0.75 ~ "cam",
        pct > 0.1 & pct <= 0.25 ~ "vang",
        pct < 0.1 ~ "xanh"
      )
    )
  
  return(df_rt)
}
```

```{r}
plot_rt <- function(data){

  df_plot <- data
  df_plot <- head(do.call(rbind, by(df_plot, df_plot$id, rbind, NA)), -1)
  df_plot[,c("pl", "id")] <- lapply(df_plot[,c("pl","id")], na.locf)
  df_plot[] <- lapply(df_plot, na.locf, fromLast = T)
  
  col <- c("#f26522", "#ed1d24", "#7f3f98", "#ffde17", "#00a14b")
  ggplot(df_plot, aes(x = dates)) +
    # geom_line(aes(y = rt, color = pl)) +
    geom_ribbon(aes(ymin = q1_rt, ymax = q3_rt, fill = pl, group = id), 
                alpha = 0.3) +
    geom_line(data = data, mapping = aes(x = dates, y = rt, color = pl, 
                                         group = 1),
              linewidth = 1) + 
    geom_hline(yintercept = 1, linetype = "dashed", color = "black") +
    labs(x = "Date", y = "Estimate Rt", fill = NULL, color = NULL) + 
    theme_classic() +
    theme(axis.text.x = element_text(angle = 60, hjust = 1, size = 12),
          axis.text.y = element_text(size = 12),
          axis.title.x = element_text(size = 14),
          axis.title.y = element_text(size = 14),
          legend.position = "none") +
    scale_x_date(date_labels = "%b %d", date_breaks = "1 week",
                 limits = c(ymd("2024-05-27", ymd("2024-09-30")))) +
    scale_y_continuous(expand = c(0,0)) +
    scale_fill_manual(values = col) +
    scale_color_manual(values = col) + 
    annotate(
    "segment", x = as.Date("2024-08-31"), xend = as.Date("2024-08-31"),
    y = 6, yend = 0, color = "black", size = 1) +
  geom_rect(aes(xmin = as.Date("2024-08-31"), xmax = as.Date("2024-08-31") + 14, ymin = 4, ymax = 6), fill = "#42CAFD") +
  annotate("text", x = as.Date("2024-08-31") + 1, y = 5, label = "Vaccination\nfor < 5y",
           color = "black",
           hjust = 0, size = 7 / .pt) +
    
    annotate(
    "segment", x = as.Date("2024-09-16"), xend = as.Date("2024-09-16"),
    y = 6, yend = 0, color = "black", size = 1) +
  geom_rect(aes(xmin = as.Date("2024-09-16"), xmax = as.Date("2024-09-16") + 14, ymin = 4, ymax = 6), fill = "#42CAFD") +
  annotate("text", x = as.Date("2024-09-16") + 1, y = 5, label = "Vaccination\nfor < 10y",
           color = "black",
           hjust = 0, size = 7 / .pt)
}
```

```{r}
#| echo: false
#| warning: false
#| message: false
#| fig-height: 10
library(patchwork)

df_complete <- df_complete %>%
  mutate(mva_14d = slide_dbl(
    I, .f = ~mean(.x, na.rm = T),
    .before = 13
  )
)

p_hist <- ggplot(df_complete, aes(x = dates)) +
    geom_histogram(aes(y = I, fill = "Cases"), stat = "identity", binwidth = 1, width = 1) +
    geom_line(aes(y = mva_14d, color = "Moving Average"), size = 1) +
    labs(x = NULL, y = "Incidence", fill = NULL, color = NULL) +
    theme_classic() +
    theme(axis.text.x = element_text(angle = 60, hjust = 1, size = 10),
          axis.text.y = element_text(size = 10),
          axis.title.x = element_text(size = 12),
          axis.title.y = element_text(size = 12),
          legend.position = "bottom") + 
    scale_x_date(date_labels = "%b %d", date_breaks = "1 week") +
    scale_fill_manual(values = "#87A2FF") +
    scale_color_manual(values = "#E78F81")
```

-   Từ 13/05, số ca bệnh bắt đầu xuất hiện mỗi tuần và bắt đầu liên tục từ ngày 30/05/2024. Từ ngày 13/05 thì số ca bệnh đã vượt qua khỏi đường ***Moving Average*** và đến khoảng 16/09 thì số ca mới bắt đầu giảm dưới ngưỡng này.
-   Khi ước tính ***R~t~*** từ 04/03/2024 thì có thể là quá sớm vì các ca bệnh xuất hiện lẻ tẻ từ 04/03/2024 đến khoảng 30/05/2024. Số ca bệnh bắt đầu xuất hiện **liên tục** từ 30/05/2024 nên sẽ ước tính ***R~t~*** từ ngày này.

```{r}
#| echo: false
#| warning: false
#| message: false
#| fig-height: 10

library(patchwork)

df_filter <- filter(df_complete, dates >= "2024-05-30")

t_start <- seq(2, nrow(df_filter)-13)
t_end <- t_start + 13

mod <- estimate_R(
  incid = df_filter, 
  method = "parametric_si", 
  config = make_config(
    list(
      mean_si = 14.5, 
      std_si = 3.25,
      t_start = t_start,
      t_end = t_end
    )
  )
)

df_rt <- process_data(mod)

df_rt <- df_rt %>% 
     arrange(dates) %>% 
     mutate(id = consecutive_id(pl))

# Biểu đồ đường cong dịch
p_hist <- ggplot(df_filter, aes(x = dates)) +
    geom_histogram(aes(y = I, fill = "Cases"), stat = "identity", binwidth = 1, width = 1) +
    geom_line(aes(y = mva_14d, color = "Moving Average"), size = 1) +
    labs(x = NULL, y = "Incidence", fill = NULL, color = NULL) +
    theme_classic() +
    theme(axis.text.x = element_text(angle = 60, hjust = 1, size = 10),
          axis.text.y = element_text(size = 10),
          axis.title.x = element_text(size = 12),
          axis.title.y = element_text(size = 12),
          legend.position = "bottom") + 
    scale_fill_manual(values = "#87A2FF") +
    scale_color_manual(values = "#E78F81") + 
    scale_x_date(date_labels = "%b %d", date_breaks = "1 week", limits = c(ymd("2024-05-27", ymd("2024-09-30"))))

# Biểu đồ Rt
p_rt <- plot_rt(df_rt)

p_hist / p_rt
```

-   Để quan sát được rõ hơn diễn tiến dịch trong 2 tháng gần nhất, hình sẽ được phóng to từ ngày 12/07 đến 14/09:

```{r}
plot_rt <- function(data){

  df_plot <- data
  df_plot <- head(do.call(rbind, by(df_plot, df_plot$id, rbind, NA)), -1)
  df_plot[,c("pl", "id")] <- lapply(df_plot[,c("pl","id")], na.locf)
  df_plot[] <- lapply(df_plot, na.locf, fromLast = T)
  
  col <- c("#f26522", "#ed1d24", "#7f3f98", "#ffde17", "#00a14b")
  ggplot(df_plot, aes(x = dates)) +
    # geom_line(aes(y = rt, color = pl)) +
    geom_ribbon(aes(ymin = q1_rt, ymax = q3_rt, fill = pl, group = id), 
                alpha = 0.3) +
    geom_line(data = data, mapping = aes(x = dates, y = rt, color = pl, 
                                         group = 1),
              linewidth = 1) + 
    geom_hline(yintercept = 1, linetype = "dashed", color = "black") +
    labs(x = "Date", y = "Estimate Rt", fill = NULL, color = NULL) + 
    theme_classic() +
    theme(axis.text.x = element_text(angle = 60, hjust = 1, size = 10),
          axis.text.y = element_text(size = 10),
          axis.title.x = element_text(size = 12),
          axis.title.y = element_text(size = 12),
          legend.position = "none") +
    scale_x_date(date_labels = "%b %d", date_breaks = "1 week",
                 limits = c(ymd("2024-07-08", ymd("2024-09-30")))) +
    scale_y_continuous(expand = c(0,0)) +
    scale_fill_manual(values = col) +
    scale_color_manual(values = col) + 
    annotate(
    "segment", x = as.Date("2024-08-31"), xend = as.Date("2024-08-31"),
    y = 3, yend = 0, color = "black", size = 1) +
  geom_rect(aes(xmin = as.Date("2024-08-31"), xmax = as.Date("2024-08-31") + 13, ymin = 2, ymax = 3), fill = "#42CAFD") +
  annotate("text", x = as.Date("2024-08-31") + 1, y = 2.5, label = "Vaccination\nfor < 5y",
           color = "black",
           hjust = 0, size = 9 / .pt) +
    
    annotate(
    "segment", x = as.Date("2024-09-16"), xend = as.Date("2024-09-16"),
    y = 3, yend = 0, color = "black", size = 1) +
  geom_rect(aes(xmin = as.Date("2024-09-16"), xmax = as.Date("2024-09-16") + 13, ymin = 2, ymax = 3), fill = "#42CAFD") +
  annotate("text", x = as.Date("2024-09-16") + 1, y = 2.5, label = "Vaccination\nfor < 10y",
           color = "black",
           hjust = 0, size = 9 / .pt)
}
```

```{r}
#| echo: false
#| message: false
#| warning: false
#| fig-height: 10
#| label: fig-rt
#| fig-cap: "R~t~ của Thành phố"

library(patchwork)
df_filter_plot <- filter(df_filter, dates >= "2024-07-12")
p_hist <- ggplot(df_filter_plot, aes(x = dates)) +
    geom_histogram(aes(y = I, fill = "Cases"), stat = "identity", binwidth = 1, width = 1) +
    geom_line(aes(y = mva_14d, color = "Moving Average"), size = 1) +
    labs(x = NULL, y = "Incidence", fill = NULL, color = NULL) +
    theme_classic() +
    theme(axis.text.x = element_text(angle = 60, hjust = 1, size = 10),
          axis.text.y = element_text(size = 10),
          axis.title.x = element_text(size = 12),
          axis.title.y = element_text(size = 12),
          legend.position = "bottom") + 
    scale_fill_manual(values = "#87A2FF") +
    scale_color_manual(values = "#E78F81") + 
    scale_x_date(date_labels = "%b %d", date_breaks = "1 week", limits = c(ymd("2024-07-08", ymd("2024-09-30"))))

df_rt_plot <- filter(df_rt, dates >= "2024-07-12")

p_rt <- plot_rt(df_rt_plot)

p_hist/p_rt
```

Lúc số ca bắt đầu liên tục thì **R~t~** rất cao và đến tháng 10/07/2024 thì **R~t~** giảm gần bằng 1. Tuy nhiên, đến khoảng 22/07/2024 thì **R~t~** tăng trở lại và kéo dài đến gần giữa tháng 09/2024 mới giảm gần bằng 1.

Sử dụng bảng phân độ **R~t~** của USCDC, giai đoạn **R~t~** của Sởi năm 2024 diễn ra như sau [@cdc2024a]:

-   Từ 10/06 - 08/07: số ca nhiễm **đang tăng,** trong khoảng thời gian này có khoảng 2 ngày thì số ca nhiễm trong giai đoạn **ổn định** (nhưng không đáng kể vì sau đó số ca nhiễm lại tăng).

-   Từ 10/07 - 21/07: số ca nhiễm **ổn định,** và khoảng ngày 19/07 thì **R~t~** chuyển sang **màu đỏ** nghĩa là số ca nhiễm **có thể tăng.**

-   Từ ngày 22/07 - 09/09: số ca nhiễm **đang tăng (R~t~** = 1.1, KTC: 0.94 - 1.28 vào ngày 09/09 có thể thấy KTC trên của **R~t~** còn trên 1 do đó số ca bệnh có thể tăng).

-   Từ ngày 10/09 - 13/09: số ca nhiễm **có thể tăng (màu đỏ)**.

-   Từ ngày 17/09 - 21/09: số ca nhiễm **đang giảm (màu xanh)** tương đồng với số ca thực tế đang diễn tiến dưới đường ***Moving Average*** từ ngày 16/09.

::: {.callout-caution collapse="true"}
## Bảng kết quả của Rt

```{r}
#| echo: false
#| message: false
#| warning: false
df_rt <- df_rt %>%
  arrange(desc(dates))

kable(df_rt[,c("dates", "rt", "q1_rt", "q3_rt", "pct")], col.names = c("Dates", "Estimatr Rt", "Q1", "Q3", "Propability"))
```
:::

## Phân bố nhóm tuổi theo tuần

```{r}
#| echo: false
#| message: false
#| warning: false
#| fig-height: 10
#| label: fig-agegr
#| fig-cap: "Phân bố nhóm tuổi theo ngày khởi phát"
library(patchwork)
library(ggsci)
df_complete$week_onset <- floor_date(df_complete$dates,
                                     "week", week_start = 1) 
df_complete$week_center <- df_complete$week_onset + days(3)

p_hist <- ggplot(df_complete, aes(x = week_center)) +
    geom_histogram(aes(y = I), fill = "#87A2FF", stat = "identity", binwidth = 1, width = 5) +
    labs(x = NULL, y = "Incidence", fill = NULL, color = NULL) +
    theme_classic() +
    theme(axis.text.x = element_text(angle = 60, hjust = 1, size = 10),
          axis.text.y = element_text(size = 10),
          axis.title.x = element_text(size = 12),
          axis.title.y = element_text(size = 12)) + 
    scale_x_date(date_labels = "%b %d", date_breaks = "1 week")

df$ngaysinh <- as.Date(df$ngaysinh)
df$age <- time_length(interval(df$ngaysinh, df$dates), "month")
df <- df %>% mutate(agegr= case_when(
    age < 9 ~ "< 9 months",
    9 <= age & age < 18 ~ "9 - <18 months",
    18 <= age & age <= 60 ~ "18 months - 5 years",
    60 < age & age <= 120 ~ "> 5 years - 10 years",
    age > 120  ~ "> 10 years"
  ))
df$agegr <- factor(df$agegr, levels = c("> 10 years", "> 5 years - 10 years", "18 months - 5 years" ,"9 - <18 months" ,"< 9 months"))
df$dates <- as.Date(df$dates)

df$week_onset <- floor_date(df$dates, "week", week_start = 1)

df <- df |> 
  filter(!is.na(week_onset), !is.na(agegr)) |> 
  count(week_onset, agegr) |> 
  group_by(week_onset) |> 
  mutate(prop = n / sum(n)) |> 
  data.frame()

df$week_center <- df$week_onset + days(3)

p_agegr <- ggplot(df, aes(x = week_center, y = prop, fill = agegr)) +
  geom_bar(stat = "identity") +
  labs(x = "Date", y = "Probability",
       title = "Age group by date of onset", fill = NULL) +
  scale_fill_jco() +
  theme_classic() + 
  scale_x_date(date_labels = "%d %b", date_breaks = "1 week") +
  theme(axis.text.x = element_text(angle = 60, hjust = 1, size = 10),
        axis.text.y = element_text(size = 10),
        axis.title.x = element_text(size = 12),
        axis.title.y = element_text(size = 12),
        legend.position = "bottom")      
p_hist / p_agegr
```

-   Về nhóm tuổi, lúc số ca bắt đầu xuất hiện liên tục thì nhóm **dưới 9 tháng** và nhóm **từ 9 đến 18 tháng** chiếm đa số. Tuy nhiên, khoảng 1 tháng sau thì bệnh xuất hiện nhiều hơn ở nhóm **18 tháng đến 5 tuổi**, và từ tháng 08/2024 thì **nhóm \> 10 tuổi** nhiễm bệnh khá nhiều.

## Nhận định chung

**Đối với Thành phố,** số ca nhiễm vào tuần thứ 3 của tháng 09/2024 **đang giảm**, tương đồng khi số ca bệnh thực tế trong tuần thấp hơn đường **Moving Average**. Từ 31/08/2024, chiến dịch tiêm chủng cho trẻ \< 5 tuổi được thực hiện, và trong 1tuần sau chiến dịch thì số ca nhiễm vẫn **đang tăng**. Tuy nhiên, từ thứ 2 sau chiến dịch thì số ca nhiễm chuyển sang giai đoạn **ổn định** và tuần thứ 3 thì số ca nhiễm **đang giảm**.

## Thời gian cửa sổ (Sliding window)

Chúng ta có thể tùy chọn ***Sliding window (SW)*** khác nhau để thể hiện kết quả ước tính ***R~t~***. ***Sliding window*** là khoảng thời gian chúng ta dùng để xác định ***R~t~***, ví dụ nếu chúng ta chọn ***SW = 7*** thì giá trị ***R~t~*** sẽ được tính bằng trung bình của 7 ngày. Chúng ta vẽ thử 4 trường hợp của ***SW*** lần lượt là: mỗi ngày, mỗi tuần, mỗi 2 tuần và mỗi tháng để lựa chọn.

```{r}
#| echo: false
#| message: false
#| warning: false

library(readxl)
library(EpiEstim)
library(ggplot2)
library(dplyr)
library(janitor)
library(tidyr)
library(knitr)
library(lubridate)
library(patchwork)

df1 <- read_xlsx("C:/Users/Admin/Desktop/measles/data/data_updated.xlsx", sheet = "data")
df1 <- as.data.frame(df1)

df1 <- df1 %>% clean_names()

df <- df1 %>% rename(dates = ngay_khoi_phat,
                    ngaysinh = ngay_sinh,
                    ngaynv = ngay_nhap_vien_kham,
                    tiemchung = tinh_trang_tiem_chung,
                    qh = qhth,
                    gioi = gioi_tinh)



# Lấy ngày nhập viện thay cho ngày khởi phát của các ca missing
df$dates[is.na(df$dates)] <- df$ngaynv[is.na(df$dates)]

df$cd <- ifelse(df$phan_loai_chan_doan == "Loại trừ sởi", NA, df$phan_loai_chan_doan)
df <- df[,c("dates", "ngaysinh", "tiemchung", "cd", "qh")]

# Loại những ca Sởi loại trừ
df <- na.omit(df)

df_convert <- df %>% group_by(dates) %>% 
  summarise(I = n())

df_complete <- df_convert %>%
    complete(dates = seq(min(dates), max(dates), by = "day")) %>%
    replace_na(list(I = 0))

df_complete$dates <- as.Date(df_complete$dates)

df_filter <- filter(df_complete, dates >= "2024-05-30")

mod_1w <- estimate_R(
  incid = df_filter, 
  method = "parametric_si", 
  config = make_config(
    list(
      mean_si = 14.5, 
      std_si = 3.25
    )
  )
)
# Lấy dữ liệu ra để vẽ Rt
df_rt_1w <- mod_1w$R
df_rt_1w$dates <- mod_1w$dates[df_rt_1w$t_end]
df_rt_1w$q1_rt <- df_rt_1w$`Quantile.0.025(R)`
df_rt_1w$q3_rt <- df_rt_1w$`Quantile.0.975(R)`
df_rt_1w$rt <- df_rt_1w$`Mean(R)`

# SW = 1
t_start <- seq(2, nrow(df_filter)-1)
t_end <- t_start + 1

mod_day <- estimate_R(
  incid = df_filter, 
  method = "parametric_si", 
  config = make_config(
    list(
      mean_si = 14.5, 
      std_si = 3.25,
      t_start = t_start,
      t_end = t_end
    )
  )
)

# Lấy dữ liệu ra để vẽ Rt
df_rt_day <- mod_day$R
df_rt_day$dates <- mod_day$dates[df_rt_day$t_end]
df_rt_day$q1_rt <- df_rt_day$`Quantile.0.025(R)`
df_rt_day$q3_rt <- df_rt_day$`Quantile.0.975(R)`
df_rt_day$rt <- df_rt_day$`Mean(R)`

# SW = 14
t_start <- seq(2, nrow(df_filter)-13)
t_end <- t_start + 13

mod_2w <- estimate_R(
  incid = df_filter, 
  method = "parametric_si", 
  config = make_config(
    list(
      mean_si = 14.5, 
      std_si = 3.25,
      t_start = t_start,
      t_end = t_end
    )
  )
)

# Lấy dữ liệu ra để vẽ Rt
df_rt_2w <- mod_2w$R
df_rt_2w$dates <- mod_2w$dates[df_rt_2w$t_end]
df_rt_2w$q1_rt <- df_rt_2w$`Quantile.0.025(R)`
df_rt_2w$q3_rt <- df_rt_2w$`Quantile.0.975(R)`
df_rt_2w$rt <- df_rt_2w$`Mean(R)`

# SW = 28
t_start <- seq(2, nrow(df_filter)-27)
t_end <- t_start + 27

mod_month <- estimate_R(
  incid = df_filter, 
  method = "parametric_si", 
  config = make_config(
    list(
      mean_si = 14.5, 
      std_si = 3.25,
      t_start = t_start,
      t_end = t_end
    )
  )
)

# Lấy dữ liệu ra để vẽ Rt
df_rt_month <- mod_month$R
df_rt_month$dates <- mod_month$dates[df_rt_month$t_end]
df_rt_month$q1_rt <- df_rt_month$`Quantile.0.025(R)`
df_rt_month$q3_rt <- df_rt_month$`Quantile.0.975(R)`
df_rt_month$rt <- df_rt_month$`Mean(R)`

# Biểu đồ cho 1 tuần
p_1w <- ggplot(df_rt_1w, aes(x = dates)) +
  geom_ribbon(aes(ymin = q1_rt, ymax = q3_rt), fill = "lightcoral", alpha = 0.3) + 
  geom_line(aes(y = rt), color = "darkorange") +
  geom_hline(yintercept = 1, linetype = "dashed", color = "black") + 
  labs(x = "Day", y = "Rt", title = "1 Week") +
  theme_minimal() +
  theme(axis.text.x = element_text(angle = 60, hjust = 1, size = 8)) + 
  scale_x_date(date_labels = "%b %d", date_breaks = "1 week", limits = c(ymd("2024-05-30"), ymd("2024-09-14"))) +
  scale_y_continuous(limits = c(0, 8))

# Biểu đồ cho 1 ngày
p_day <- ggplot(df_rt_day, aes(x = dates)) +
  geom_ribbon(aes(ymin = q1_rt, ymax = q3_rt), fill = "lightcoral", alpha = 0.3) + 
  geom_line(aes(y = rt), color = "darkorange") +
  geom_hline(yintercept = 1, linetype = "dashed", color = "black") + 
  labs(x = "Day", y = "Rt", title = "1 Day") +
  theme_minimal() +
  theme(axis.text.x = element_text(angle = 60, hjust = 1, size = 8)) + 
  scale_x_date(date_labels = "%b %d", date_breaks = "1 week", limits = c(ymd("2024-05-30"), ymd("2024-09-14"))) +
  scale_y_continuous(limits = c(0, 10))

# Biểu đồ cho 2 tuần
p_2w <- ggplot(df_rt_2w, aes(x = dates)) +
  geom_ribbon(aes(ymin = q1_rt, ymax = q3_rt), fill = "lightcoral", alpha = 0.3) + 
  geom_line(aes(y = rt), color = "darkorange") +
  geom_hline(yintercept = 1, linetype = "dashed", color = "black") + 
  labs(x = "Day", y = "Rt", title = "2 Week") +
  theme_minimal() +
  theme(axis.text.x = element_text(angle = 60, hjust = 1, size = 8)) + 
  scale_x_date(date_labels = "%b %d", date_breaks = "1 week", limits = c(ymd("2024-05-30"), ymd("2024-09-14"))) +
  scale_y_continuous(limits = c(0, 10))

# Biểu đồ cho 1 tháng
p_month <- ggplot(df_rt_month, aes(x = dates)) +
  geom_ribbon(aes(ymin = q1_rt, ymax = q3_rt), fill = "lightcoral", alpha = 0.3) + 
  geom_line(aes(y = rt), color = "darkorange") +
  geom_hline(yintercept = 1, linetype = "dashed", color = "black") + 
  labs(x = "Day", y = "Rt", title = "1 Month") +
  theme_minimal() +
  theme(axis.text.x = element_text(angle = 60, hjust = 1, size = 8)) +
  scale_x_date(date_labels = "%b %d", date_breaks = "1 week", limits = c(ymd("2024-05-30"), ymd("2024-09-14"))) +
  scale_y_continuous(limits = c(0, 5))

(p_day + p_1w) / (p_2w + p_month)
```

**SW = 14** đồng nghĩa với sliding window là 14 ngày (2 tuần) cho thấy ***R~t~*** có độ ổn định hơn, nên sẽ sử dụng ***SW = 14*** để ước tính ***R~t~***.
